【裁判字號】    99,訴,523
【裁判日期】    990824
【裁判案由】    違反毒品危害防制條例
【裁判全文】
臺灣臺南地方法院刑事判決               99年度訴字第523號
公  訴  人  臺灣臺南地方法院檢察署檢察官
被      告  李建慧
選任辯護人  賴鴻鳴律師
            粘怡華律師
            蘇文斌律師
被      告  林啟瑞
指定辯護人  本院公設辯護人  余訓格
被      告  坤龍
指定辯護人  宋金比律師
被      告  王博弘
指定辯護人  趙培皓律師
被      告  郭建成
選任辯護人  楊水柱律師
被      告  陳冠陵
選任辯護人  侯重信律師
上列被告等因違反毒品危害防制條例等案件，經檢察官提起公訴
（99年度偵字第1472、1474、3047、3395、5775、6422號、99年
度毒偵字第327、377、774號），本院判決如下：
    主  文
李建慧犯如附表一所示之罪，各處如附表一所示之主刑及從刑。
應執行有期徒刑拾貳年，扣案之0000000000號門號SIM卡壹張，
及帳冊壹本、販賣毒品所得新臺幣陸仟捌佰元、酒精燈貳個、安
非他命吸食過濾器壹個、葡萄糖壹罐、海洛因殘渣袋壹個、分裝
夾鍊袋壹盒、玻璃球吸食器肆個、吸管杓貳支，均沒收。未扣案
之0000000000號門號SIM卡壹張，應與王博弘連帶沒收；如全部
或一部不能沒收時，應追徵其價額，或以其等財產連帶抵償之；
未扣案之0000000000號門號SIM卡壹張，應與坤龍連帶沒收，
如全部或一部不能沒收時，應追徵其價額，或以其等財產連帶抵
償之；如附表一編號2所示之未扣案之販賣第一級毒品所得之財
物共新臺幣貳仟元，應與王博弘、郭建成連帶沒收之，如全部或
一部不能沒收時，以其等之財產連帶抵償之；另如附表一編號3
所示之未扣案之販賣第一級毒品所得之財物共新臺幣參仟元，應
與王博弘連帶沒收之，如全部或一部不能沒收時，以其等之財產
連帶抵償之。如附表一編號4至6所示（並扣除已扣案之新臺幣陸
仟捌佰元部分）之其餘未扣案之販賣第二級毒品所得之財物共新
臺幣壹萬壹仟貳佰元沒收，如全部或一部不能沒收時，以其財產
抵償之；另如附表一編號7至9所示之未扣案之販賣第二級毒品所
得之財物共新臺幣捌仟伍佰元，應與坤龍連帶沒收之，如全部
或一部不能沒收時，以其等之財產連帶抵償之。
林啟瑞犯如附表二所示之罪，各處如附表二所示之主刑及從刑。
應執行有期徒刑肆年陸月，扣案之第二級毒品甲基安非他命（驗
後淨重為零點參參捌公克），沒收銷燬之。另扣案之盛裝前揭第
二級毒品之空外包裝袋壹個、Motorola牌行動電話壹具（不含
SIM 卡）、安非他命吸食器壹組、玻璃球壹個、杓子肆個，均沒
收。未扣案之0000000000號門號SIM卡壹張，應沒收，如全部或
一部不能沒收時，應追徵其價額，或以其財產抵償之；如附表二
編號2至6所示之未扣案之販賣毒品所得之財物共新臺幣柒仟伍佰
元沒收，如全部或一部不能沒收時，以其財產抵償之。
坤龍犯如附表三所示之罪，各處如附表三所示之主刑及從刑。
應執行有期徒刑伍年，扣案之第一級毒品海洛因（驗後淨重共為
零點伍陸公克）、及第二級毒品甲基安非他命（驗後淨重共為貳
拾點貳伍公克），均沒收銷燬之。另扣案之盛裝前揭第二級毒品
之空外包裝袋玖個、盛裝前揭第一級毒品之空外包裝袋貳個、
0000000000號門號SIM卡壹張、帳冊壹本、吸管肆支、玻璃球壹
個、夾鍊袋陸拾個，均沒收。未扣案之0000000000號門號SIM卡
壹張，應與李建慧連帶沒收，如全部或一部不能沒收時，應追徵
其價額，或以其等財產連帶抵償之；如附表三編號5至7所示之未
扣案之販賣毒品所得之財物共新臺幣捌仟伍佰元，應與李建慧連
帶沒收之，如全部或一部不能沒收時，以其等之財產連帶抵償之
。另如附表三編號8至11所示之未扣案之販賣毒品所得之財物共
新臺幣壹萬零伍佰元沒收，如全部或一部不能沒收時，以其財產
抵償之。
王博弘犯如附表四所示之罪，各處如附表四所示之主刑及從刑。
應執行有期徒刑拾壹年陸月。扣案之0000000000號門號SIM卡壹
張、帳冊壹本，均沒收。未扣案之0000000000號門號SIM卡壹張
，應與李建慧連帶沒收；如全部或一部不能沒收時，應追徵其價
額，或以其等財產連帶抵償之；未扣案之0000000000、00000000
00號門號SIM卡貳張，應與郭建成連帶沒收；如全部或一部不能
沒收時，應追徵其價額，或以其等財產連帶抵償之；未扣案之
0000000000、0000000000、0000000000、0000000000、00000000
00號門號SIM卡共伍張，均沒收，如全部或一部不能沒收時，應
追徵其價額，或以其財產抵償之；如附表四編號1所示之未扣案
之販賣第一級毒品所得之財物共新臺幣貳仟元，應與李建慧、郭
建成連帶沒收之，如全部或一部不能沒收時，以其等之財產連帶
抵償之；另如附表四編號2號所示之未扣案之販賣第一級毒品所
得新臺幣參仟元，應與李建慧連帶沒收之，如全部或一部不能沒
收時，以其等之財產連帶抵償之。另如附表四編號28號所示之未
扣案之販賣第二級毒品所得新臺幣貳仟元，應與郭建成連帶沒收
之，如全部或一部不能沒收時，以其等之財產連帶抵償之。如附
表四編號3至27號所示之未扣案之販賣第一級及第二級毒品所得
之財物共新臺幣參萬捌仟伍佰元，應沒收之，如全部或一部不能
沒收時，以其財產抵償之。
郭建成犯如附表五所示之罪，各處如附表五所示之主刑及從刑。
應執行有期徒刑拾捌年。扣案之0000000000號門號SIM卡壹張、
帳冊壹本，均沒收。未扣案之0000000000、0000000000號門號
SIM 卡貳張，應與王博弘連帶沒收；如全部或一部不能沒收時，
應追徵其價額，或以其等財產連帶抵償之；未扣案之0000000
000、0000000000、0000000000號門號SIM卡共參張，應沒收，如
全部或一部不能沒收時，應追徵其價額，或以其財產抵償之；如
附表五編號1所示之未扣案之販賣第一級毒品所得之財物共新臺
幣貳仟元，應與李建慧、王博弘連帶沒收之，如全部或一部不能
沒收時，以其等之財產連帶抵償之；另如附表五編號2號所示之
未扣案之販賣第二級毒品所得新臺幣貳仟元，應與王博弘連帶沒
收之，如全部或一部不能沒收時，以其等之財產連帶抵償之。如
附表五編號3至13號所示之未扣案之販賣第二級毒品所得之財物
共新臺幣貳萬貳仟元，應沒收之，如全部或一部不能沒收時，以
其財產抵償之。
陳冠陵犯如附表六所示之罪，各處如附表六所示之主刑及從刑。
應執行有期徒刑柒年陸月。未扣案之0000000000號門號SIM卡壹
張，應沒收，如全部或一部不能沒收時，應追徵其價額，或以其
財產抵償之；如附表六編號1至2所示之未扣案之販賣第二級毒品
所得之財物共新臺幣貳仟元沒收，如全部或一部不能沒收時，以
其財產抵償之。
被告郭建成其餘被訴販賣第一級毒品部分，無罪。
    事  實
一、李建慧前曾因施用毒品案件，經法院裁定送觀察、勒戒後，
    因認無繼續施用毒品之傾向，於民國95年12月21日執行完畢
    並釋放出所。詎其仍未戒絕毒癮，復於受前揭觀察、勒戒處
    分執行完畢並釋放後之5年內，再因施用毒品案件，經臺灣
    臺南地方法院於96年12月10日，以96年度訴字第1455號判決
    定應執行有期徒刑10月確定，甫於97年10月31日執行完畢，
    猶不知悔改，再為下列之行為：
  (一)李建慧基於施用第一級毒品及第二級毒品之犯意，於99年1
    月19日凌晨5時許，在其位於臺南縣仁德鄉○○○街15號3樓
    居處，以酒精燈燒烤玻璃球之方式，同時施用第一級毒品海
    洛因及第二級毒品甲基安非他命1次。
  (二)李建慧並明知海洛因業經政府公告列為毒品危害防制條例第
    2條第2項第1款所定之第一級毒品，不得持有、販賣，竟分
    別與王博弘及郭建成2人共同（如附表一編號2號之部分）、
    或與王博弘共同（如附表一編號3號之部分），基於販賣第
    一級毒品海洛因以營利之犯意聯絡，均以李建慧所有之門號
    為0000000000號之SIM卡1張，作為販賣毒品聯絡工具，於如
    附表一編號2、3號所示之交易時間、地點，販售第一級毒品
    海洛因予如附表一編號2、3號所示之黃青雲、吳足美。
  (三)李建慧並明知甲基安非他命業經政府公告列為毒品危害防制
    條例第2條第2項第2款所定之第二級毒品，不得持有、販賣
    ，竟單獨（如附表一編號4至6號之部分）或與坤龍（如附
    表一編號7至9號之部分）共同基於販賣第二級毒品甲基安非
    他命以營利之犯意聯絡，由李建慧持門號為0000000000號之
    SIM卡1張、坤龍持門號為0000000000號之SIM卡1張，作為
    販賣毒品聯絡工具，於如附表一編號4至9號所示之交易時間
    、地點、方法，販售第二級毒品甲基安非他命予如附表一編
    號4至9號所示之邱美芳、李英慧、吳清輝、郭建成。
  (四)嗣於99年1月19日經警持本院之搜索票在其住處查獲，並扣
    得酒精燈2個、安非他命吸食過濾器1個、葡萄糖1罐、海洛
    因殘渣袋1個、分裝夾鍊袋1盒、玻璃球吸食器4個、吸管杓2
    支、及行動電話8具（內含李建慧所有、門號為0000000000
    號之SIM卡1張）、帳冊1本、販賣毒品所得即新臺幣（下同
    ）6,800元。
二、林啟瑞前亦曾因施用毒品案件，經法院裁定送觀察、勒戒後
    ，因認無繼續施用毒品之傾向，於96年8月30日執行完畢並
    釋放，並由臺灣臺南地方法院檢察署檢察官以96年度毒偵字
    第1983號為不起訴處分確定。再因犯詐欺案件，經臺灣臺南
    地方法院於97年6月9日以97年度簡字第1260號判決判處有期
    徒刑3月確定，甫於98年2月4日縮刑期滿執行完畢，詎其猶
    不知悔改，再為下列之行為：
  (一)林啟瑞於受前揭觀察、勒戒執行完畢並釋放後之5年內，復
    基於施用第二級毒品之犯意，於99年1月18日上午11時許，
    在臺南縣永康市○○○街57之5號6樓之27朋友住處，以玻璃
    球燒烤之方式，施用第二級毒品甲基安非他命1次。
  (二)林啟瑞復明知甲基安非他命業經政府公告列為毒品危害防制
    條例第2條第2項第2款所定之第二級毒品，不得持有、販賣
    ，竟基於販賣第二級毒品甲基安非他命以營利之犯意，持門
    號為0000000000號之SIM卡1張以及motorola牌手機1具，作
    為販賣毒品聯絡工具，於附表二編號2至6所示之交易時間、
    地點、方法，販售第二級毒品甲基安非他命予附表二所示之
    黃榮吉、黃松齡。
  (三)嗣於99年1月19日20時10分，經警得林啟瑞之同意後，在台
    南縣永康市○○○街57之5號6樓之27進行搜索，並扣得甲基
    安非他命1小包（驗後淨重為0.338公克）、安非他命吸食器
    1 組、玻璃球1個、分裝夾鍊袋1批、杓子4個、封口機1支、
    電子秤1台、電話簿1本、行動電話2具。
三、坤龍
  (一)前曾因施用毒品案件，經法院裁定送觀察、勒戒後，因認無
    繼續施用毒品之傾向，於87年7月23日釋放，並由臺灣高雄
    地方法院檢察署檢察官以87年度偵字第15833號為不起訴處
    分確定。復於受前揭觀察、勒戒處分執行完畢並釋放後之5
    年內，再因施用毒品案件，經臺灣高雄地方法院裁定送觀察
    、勒戒後，認有繼續施用毒品傾向，經臺灣高雄地方法院裁
    定令入強制戒治處所戒治，於89年8月12日強制戒治期滿執
    行完畢。詎其仍未戒除毒癮，復基於施用第二級毒品之犯意
    ，於99年2月26日上午9時許，在臺南縣永康市○○街197巷8
    弄2號之45六樓居所施用第二級毒品甲基安非他命1次。
  (二)坤龍復另行基於持有第一級毒品之犯意，委託友人何紹宇
    （已歿）代為購買之第一級毒品海洛因，何紹宇於99年2月
    21  日凌晨3時許，在臺南縣永康市○○街197巷8弄2號之45
    六樓，交付海洛因2小包（驗後淨重共為0.56公克，空包裝
    毛重0.78公克）予坤龍，坤龍明知海洛因為業經政府公
    告為第一級毒品竟仍收受無故持有，至99年2月26日為警查
    獲止。
  (三)坤龍復再另行基於轉讓禁藥（即第二級毒品）甲基安非他
    命之犯意，分別於99年2月農曆春節期間某日及99年2月21
    凌晨，均在臺南縣永康市○○街197巷8弄2號之45六樓居所
    ，無償轉讓贈與禁藥（即第二級毒品）甲基安非他命予何紹
    宇、黃建銘共2次。
  (四)坤龍復明知甲基安非他命業經政府公告列為毒品危害防制
    條例第2條第2項第2款所定之第二級毒品，不得持有、販賣
    ，竟單獨起意（如附表三編號8至11號之部分）或與李建慧
    （如附表三編號5至7之部分）共同基於販賣第二級毒品甲基
    安非他命以營利之犯意聯絡，由李建慧持門號為0000000000
    號之SIM卡1張，坤龍持門號為0000000000號之SIM卡1張，
    作為販賣毒品聯絡工具，於附表三編號5至11號所示之交易
    時間、地點、方法，販售第二級毒品甲基安非他命予附表三
    編號5至11號所示之吳清輝、郭建成、李英慧、黃明彥等人
    。
  (五)嗣於99年2月26日20時25分許，經警在台南市○○路○段47
    號前查獲，並在其所有之H85-580號機車置物箱內查扣甲基
    安非他命9包、海洛因2包，吸管4支、玻璃球1個、夾鏈袋60
    個、電子秤1台、手機3支。
四、王博弘
  (一)明知海洛因係業經政府公告列為毒品危害防制條例第2條第2
    項第1項所定之第一級毒品，不得持有、販賣，竟單獨起意
    （如附表四編號3至10號之部分）、或與李建慧共同（如附
    表四編號2號之部分）、或與李建慧、郭建成共同（如附表
    四編號1號之部分）基於販賣第一級毒品海洛因以營利之犯
    意聯絡，分別由李建慧持門號為0000000000號之SIM卡1張、
    王博弘持0000000000、0000000000、0000000000之SIM卡3張
    作為販賣毒品聯絡工具，於附表四編號1所示之交易時間、
    地點、方法，販售第一級毒品海洛因予附表四編號1至10所
    示之黃青雲、吳足美、王瑞男、張信正等人。
  (二)王博弘復明知甲基安非他命業經政府公告列為毒品危害防制
    條例第2條第2項第2款所定之第二級毒品，不得持有、販賣
    ，竟單獨起意（如附表四編號11至27號之部分）、或與郭建
    成共同（如附表四編號28號之部分）基於販賣第二級毒品甲
    基安非他命以營利之犯意聯絡，由王博弘持門號為00000000
    00、0000000000、0000000000、0000000000、0000000000號
    之SIM卡5張，郭建成持門號為0000000000號之SIM卡1張，作
    為販賣毒品聯絡工具，於附表四編號11至28號所示之交易時
    間、地點、方法，販售第二級毒品甲基安非他命予附表四編
    號11至28號所示之潘永輝、陳家祥、涂瑞麟、王瑞男、吳清
    輝、林啟瑞、李英慧等人。
五、郭建成
  (一)明知海洛因係業經政府公告列為毒品危害防制條例第2條第2
    項第1項所定之第一級毒品，不得持有、販賣，竟與李建慧
    、王博弘共同基於販賣第一級毒品海洛因以營利之犯意聯絡
    ，由李建慧持門號為0000000000號之SIM卡1張，作為販賣毒
    品聯絡工具，於附表五編號1號所示之交易時間、地點、方
    法，販售第一級毒品海洛因予附表五編號1號所示之黃青雲
    。
  (二)郭建成復明知甲基安非他命業經政府公告列為毒品危害防制
    條例第2條第2項第2款所定之第二級毒品，不得持有、販賣
    ，竟單獨起意（如附表五編號3至13號之部分）或與王博弘
    共同（如附表五編號2號之部分）基於販賣第二級毒品甲基
    安非他命以營利之犯意聯絡，由王博弘持門號為0000000000
    之SIM卡1張，郭建成持門號為0000000000、0000000000、
    0000000000號之SIM卡3張，作為販賣毒品聯絡工具，於附表
    五編號2至13號所示之交易時間、地點、方法，販售第二級
    毒品甲基安非他命予附表五編號2至13號所示之潘永輝、陳
    家祥、吳清輝、陳勝義、李英慧等人。
六、陳冠陵明知甲基安非他命業經政府公告列為毒品危害防制條
    例第2條第2項第2 款所定之第二級毒品，不得持有、販賣，
    竟基於販賣第二級毒品甲基安非他命以營利之犯意聯絡，持
    門號為0000000000號之SIM卡1張，作為販賣毒品聯絡工具，
    於附表六編號1至2所示之交易時間、地點、方法，販售第二
    級毒品甲基安非他命予附表六所示之陳家祥。
七、案經臺南縣警察局佳里分局、玉井分局報請臺灣臺南地方法
    院檢察署檢察官偵查起訴。
    理  由
甲、王博弘撤回起訴部分；
    按檢察官於第一審辯論終結前，發見有應不起訴或以不起訴
    為適當之情形者，得撤回起訴。撤回起訴，應提出撤回書敘
    述理由，此刑事訴訟法第269條訂有明文。本件檢察官於第
    一審辯論終結前，因發見被告王博弘於98年10月23日即已因
    執行入監，有臺灣高等法院被告前案紀錄表1份在卷可稽，
    故原經起訴之被告王博弘於起訴書之附表二編號4部分（即
    於98年11月5日20時25分許，以3000元之代價，販賣第二級
    毒品1包予證人李俊成部分），自應為不起訴，故已於99年6
    月24日提出撤回書敘述理由，表明撤回被告王博弘該部分之
    起訴，此有99年度聲撤字第7號撤回起訴書1份在卷可稽（本
    院卷(一)第283頁參見），故該部分業已因檢察官之撤回起訴
    ，不在審理範圍內，先此敘明。
乙、關於證據能力之部分：
一、被告李建慧、林啟瑞、坤龍、王博弘、郭建成、陳冠陵於
    警詢、偵查及本院準備及審理程序中所為之自白或供述，均
    非出於強暴、脅迫、利誘、詐欺、疲勞訊問、違法羈押或其
    他不正之方法所得，亦非違反法定障礙事由經過期間不得訊
    問或告知義務之規定而為，依刑事訴訟法第156條第1項、第
    158條之2規定，應認為均有證據能力。
二、證人黃青雲、吳足美於司法警察詢問時所為之陳述，係屬被
    告郭建成以外之人於審判外之言詞陳述，既經被告郭建成及
    其辯護人明示不同意採為證據之意思，依刑事訴訟法第159
    條第1項之規定，應認為對於被告郭建成不具證據能力。
三、按被告以外之人於審判外之陳述，雖不符前四條之規定，而
    經當事人於審判程序同意作為證據，法院審酌該言詞陳述或
    書面陳述作成時之情況，認為適當者，亦得為證據，此刑事
    訴訟法第159條之5第1項定有明文。經查：證人黃青雲、吳
    足美（除如二經排除之部分外）、王瑞男、張信正、邱美芳
    、李英慧、吳清輝、潘永輝、陳家祥、涂瑞麟、林啟瑞、陳
    勝義、郭建成、黃明彥、黃榮吉、黃松齡等人，分別於警詢
    及於檢察官偵訊時具結後所為之證述，雖均分屬被告李建慧
    、林啟瑞、坤龍、王博弘、郭建成、陳冠陵等人以外之人
    於審判外之言詞陳述，惟於本院行準備程序時，既經被告李
    建慧、林啟瑞、坤龍、王博弘、郭建成、陳冠陵及其等之
    辯護人就上開證據之證據能力，明示均同意採為證據使用，
    且無事實顯示係公務員因違法蒐證所取得之證據，本院審酌
    該等供述證據作成時之情況，亦認為適於作為證據，依前開
    法條規定，應認為均具有證據能力。
四、再按法院或檢察官依刑事訴訟法第208條規定囑託醫院、學
    校或其他相當之機關、團體為鑑定時，祇須其以言詞或書面
    提出之鑑定報告，符合刑事訴訟法第206條第1項、第208條
    所規定之形式要件，即具有證據能力，此即屬於刑事訴訟法
    第159條第1項所稱「法律有規定」之特別情形（最高法院96
    年度台上字第6842號判決意旨參照）。本件經檢察官以及本
    院分別囑託長榮大學、法務部調查局、內政部警政署刑事警
    察局、高雄市立凱旋醫院等鑑定被告李建慧、林啟瑞、涂坤
    龍等人之尿液以及自被告坤龍、林啟瑞處扣得之毒品，就
    鑑定結果所提出之確認報告書、檢驗鑑定書等，均係合於刑
    事訴訟法第206條第1項、第208條所規定之形式要件，是應
    認均具有證據能力。
五、至於李建慧、坤龍、林啟瑞等人經警扣押所得之扣案物品
    ，各係依據本院所核發之99聲搜字第17號搜索票，以及經被
    告坤龍、林啟瑞等人同意後，依法定搜索程序所取得者，
    且乃被告李建慧、坤龍、林啟瑞及其等之辯護人均不爭執
    上揭扣案物品之證據能力者，且復無事實顯示係公務員因違
    法蒐證所取得之證據，本院審酌該些物證作成時之情況，亦
    認為適於作為證據，依前開法條規定，應認為均具有證據能
    力。
六、又卷內引用之門號為0000000000、0000000000、0000000000
    、0000000000、0000000000號、0000000000、0000000000號
    、0000000000號、0000000000、0000000000、0000000000號
    ，0000000000號等行動電話之行動電話監聽譯文，乃係依據
    本院98年7月7日核發之98年度聲監字第321號通訊監察書等
    （詳如警(四)卷第217至240號）所製作，均屬於依法定程序執
    行通訊監察所取得之派生證據，且經本院於準備及審理期日
    時依法提示予被告李建慧、林啟瑞、坤龍、王博弘、郭建
    成、陳冠陵及其等之辯護人表示意見時，被告李建慧、林啟
    瑞、坤龍、王博弘、郭建成、陳冠陵及其等之辯護人亦均
    不爭執監聽譯文內容之合法性及真正，則該監聽譯文自得採
    為本案認定犯罪事實之證據（最高法院95年度台上字第31
    28 號判決意旨參照）。
丙、實體部分：
壹、有罪部分：
一、犯罪事實一部分，業據被告李建慧迭自警詢、偵查及本院審
    理時均坦承不諱，犯罪事實一(一)部分，並有其於99年1月19
    日下午12時經其同意，為警採尿後送驗之尿液送驗對照表與
    長榮大學之確認報告各1份在卷可稽，以及酒精燈2個、安非
    他命吸食過濾器1個、葡萄糖1罐、海洛因殘渣袋1個、分裝
    夾鍊袋1盒、玻璃球吸食器4個、吸管杓2支等物品扣案可稽
    。此外，被告李建慧前曾因施用毒品案件，經法院裁定送觀
    察、勒戒後，因認無繼續施用毒品之傾向，於95年12月21日
    執行完畢並釋放出所。詎其仍未戒絕毒癮，復於受前揭觀察
    、勒戒處分執行完畢並釋放後之5年內，再因施用毒品案件
    ，經臺灣臺南地方法院於96年12月10日，以96年度訴字第
    1455  號判處有期徒刑10月確定，甫於97年10月31日執行完
    畢，此有臺灣高等法院被告李建慧之前案紀錄表1份附卷可
    按，是本件被告李建慧雖係於受上開觀察、勒戒執行完畢並
    釋放後之5年後，再犯本件毒品危害防制條例第10條第1、2
    項之罪，惟因前述5年內曾另再犯施用毒品罪名而屬3犯，依
    法仍應予以追訴處罰。至於犯罪事實一(二)、(三)部分，其自白
    並與共同被告王博弘、坤龍之供述大致相符，復經證人黃
    青雲、吳足美、邱美芳、李英慧、吳清輝、郭建成於警詢及
    偵訊中具結後證述屬實，此外，並有被告李建慧等所持用之
    0000000000號、被告坤龍所持用之0000000000號之行動電
    話之通訊監察書，及與前揭各證人之通訊監察譯文各1份在
    卷可稽，以及門號為0000000000號之SIM卡1張、帳冊1本、
    現金新臺幣6,800元扣案可證，可資擔保被告李建慧上揭任
    意性自白之正確性，應認與事實相符，堪予採信。
二、犯罪事實二部分，業據被告林啟瑞迭自警詢、偵查及本院審
    理時均坦承不諱，犯罪事實二(一)部分，並有其於99年1月19
    日22時6分許，經其同意，為警採尿後送驗之尿液採驗作業
    管制紀錄清冊及長榮大學之確認報告各1份在卷可稽，以及
    疑似毒品之白色結晶1小包、安非他命吸食器1組、玻璃球1
    個、杓子4個等物品扣案可稽。此外，扣案之疑似毒品之白
    色結晶1小包，經本院送高雄市立凱旋醫院鑑定後，結果確
    含有第二級毒品甲基安非他命成分（驗後淨重為0.338公克
    ），此有該院99年3月10日濫用藥物成品檢驗鑑定書1份在卷
    可稽（本院卷第89頁參見）。且被告林啟瑞前已曾因施用毒
    品案件，經法院裁定送觀察、勒戒後，因認無繼續施用毒品
    之傾向，於96年8月30日釋放，並由臺灣臺南地方法院檢察
    署檢察官以96年度毒偵字第1983號為不起訴處分確定，此有
    臺灣高等法院被告林啟瑞之前案紀錄表1份附卷可按，是本
    件被告林啟瑞於受上開觀察、勒戒執行完畢並釋放後之5年
    內，再犯本件毒品危害防制條例第10條第2項之罪，依法應
    予以追訴處罰。至於犯罪事實二(二)部分，其自白並與證人黃
    榮吉、黃松齡等人分別於警詢及偵訊中具結後之證述相符，
    此外，並有其所使用之0000000000號之行動電話之通訊監察
    書，及與前揭證人之通訊監察譯文各1份在卷可稽，以及扣
    案之motorola牌手機1具，可資擔保被告林啟瑞上揭任意性
    自白之正確性，應認與事實相符，堪予採信。
三、犯罪事實三部分，業據被告坤龍迭自警詢、偵查及本院審
    理時均坦承不諱，犯罪事實三(一)部分，並有其於99年2月27
    日9時經其同意，為警採尿後送驗之尿液送驗對照表與長榮
    大學之確認報告各1份在卷可稽，以及疑似毒品之白色晶體
    9包、吸管4支、玻璃球1個、夾鍊袋60個等物品扣案可稽，
    而該疑似毒品之白色晶體9包，經送往內政部警政署刑事警
    察局鑑定之結果，確認均含有第二級毒品甲基安非他命之成
    分（驗後淨重為20.25公克，惟依該局之鑑定方法，尚無法
    證明前揭淨重為純質淨重，併此說明），此有該局99年3月
    22 日刑鑑字第0990036065號鑑定書1份在卷可稽（99年度偵
    字第3047號偵查卷第61頁參見）。再查，被告坤龍前曾因
    施用毒品案件，經法院裁定送觀察、勒戒後，因認無繼續施
    用毒品之傾向，於87年7月23日執行完畢並釋放出所，復於
    受前揭觀察勒戒處分執行完畢並釋放後之5年內，再因施用
    毒品案件，再經法院裁定送觀察、勒戒後，認有繼續施用毒
    品傾向，復令入強制戒治處所戒治，於89年8月12日強制戒
    治期滿執行完畢，此有臺灣高等法院被告坤龍之前案紀錄
    表1份附卷可按，是本件被告坤龍雖係於受上開觀察、勒
    戒執行完畢並釋放後之5年後，再犯本件毒品危害防制條例
    第10條第2項之罪，惟因前述5年內曾另再犯施用毒品罪名而
    屬3犯，依法仍應予以追訴處罰。至於犯罪事實三(二)部分，
    其自白並有扣案之疑似毒品之粉末2小包扣案可佐，而該疑
    似毒品之粉末2小包經送往法務部調查局濫用藥物實驗室檢
    驗之結果，確認均係含有第一級毒品海洛因之成分無疑（驗
    後淨重0.56公克，空包裝毛重0.78公克），此有該局99年3
    月22日調科壹字第09923006130號鑑定書1份在卷可稽（99年
    度偵字第3047號偵查卷第40頁參見）。至犯罪事實三(三)部分
    ，其自白復與證人何紹宇、黃建銘等人與警詢及時之證述相
    符，至犯罪事實三(四)部分，其自白並與共同被告李建慧之供
    述大致相符，復經證人吳清輝、郭建成、李英慧、黃明彥等
    人於警詢及偵訊中具結後證述屬實，此外，並有與前揭各證
    人通訊之通訊監察書及通訊監察譯文各1份在卷可稽，均足
    資擔保被告坤龍上揭任意性自白之正確性，應認與事實相
    符，堪予採信。
四、犯罪事實四部分，業據被告王博弘迭自警詢、偵查及本院審
    理時均坦承不諱，犯罪事實四(一)部分，其自白並與證人黃青
    雲、吳足美、王瑞男、張信正等人分別於警詢及偵訊中具結
    後之證述相符，此外，復有與前揭各證人通訊之通訊監察書
    及通訊監察譯文各1份在卷可稽。至犯罪事實四(二)部分，其
    自白除與共同被告郭建成之供述大致相符外，復經證人潘永
    輝、陳家祥、涂瑞麟、王瑞男、吳清輝、林啟瑞、李英慧等
    人分別於警詢及偵訊中具結後之證述屬實，此外，並有與前
    揭各證人通訊之通訊監察書及通訊監察譯文各1份在卷可稽
    ，可資擔保被告王博弘上揭任意性自白之正確性，應認與事
    實相符，堪予採信。
五、犯罪事實六部分，業據被告陳冠陵於本院審理時均坦承不諱
    ，其自白並與證人陳家祥於警詢及偵訊中具結後之證述大致
    相符，此外，復有其所持用之0000000000號行動電話之通訊
    監察書，及與前揭證人通話之通訊監察譯文各1份在卷可稽
    ，可資擔保被告陳冠陵上揭任意性自白之正確性，應認與事
    實相符，堪予採信。
六、犯罪事實五(二)部分，業據被告郭建成迭自警詢、偵查及本院
    審理時均坦承不諱，其自白除與共同被告王博弘之供述大致
    相符外，復有證人潘永輝、陳家祥、吳清輝、陳勝義、李英
    慧等人分別於警詢及偵訊中具結後之證述屬實，此外，並有
    與前揭各證人通訊之通訊監察書及通訊監察譯文各1份在卷
    可稽，足資擔保被告郭建成上揭任意性自白之正確性，應認
    犯罪事實五(二)部分，確與事實相符，堪予採信。至犯罪事實
    五(一)部分，被告郭建成固矢口否認有何共同販賣第一級毒品
    予證人黃青雲之犯意及犯行，辯稱：98年9月14日只是因為
    李建慧在睡覺，伊代接電話後，隨即將電話轉交李建慧，並
    未與黃青雲洽談販毒之事，且黃青雲於99年1月19日警詢筆
    錄亦供稱是向李建慧及王博弘洽購及由其二人與伊交易毒品
    ，且只有1次，起訴書認交易三次，顯屬無據云云。然查：
（一）於98年9月14日20時許，證人黃青雲以其所持用之0000000
      000號行動電話撥打0000000000號之行動電話門號，並先
      稱：「偉喔」，持用人則回答：「我豬咧」等情，有通訊
      監察譯文1份在卷可稽（警(四)卷第59頁參見），可見當天
      持用0000000000號之行動電話門號與欲購買第一級毒品之
      證人黃青雲對話聯繫者，確應為綽號為「豬仔」之被告郭
      建成無疑。
（二）又查，證人黃青雲於偵查及本院審理中已具結後證稱：伊
      於98年9月14日20時左右以其所持用之0000000000號行動
      電話撥打0000000000號行動電話門號，是欲購買第一級毒
      品，該通電話是由「豬仔」即在庭之被告郭建成所接聽，
      被告郭建成、李建慧、王博弘都曾經接過伊要買毒品之電
      話，他們三人在伊的想法裡是一體的等語（本院卷(一)第
      238至243頁參見）。故顯見證人黃青雲撥打0000000000
      號行動電話門號確是為了購買第一級毒品，其在電話中向
      被告郭建成稱「等等有先給我那個一下」，確為欲向持用
      電話之被告郭建成購買第一級毒品海洛因之暗語，且依其
      過去交易之經驗，不論是由被告郭建成、李建慧、王博弘
      接聽，其均可向之購買所要之毒品無疑。
（三）再查，證人王博弘亦於審理時具結後證稱：0000000000號
      該支行動電話門號是伊等販賣毒品所用之聯絡電話，平
      常不一定誰在拿，誰有空誰就去接聽，一般購買毒品的人
      ，可以跟該支電話持用人購買毒品，且不用指定說要誰，
      黃青雲要購買海洛因該次，應該是伊不在，故有把郭建成
      之電話給黃青雲請他找郭建成聯絡等語（本院卷(一)第248
      至251頁參見）。證人李建慧亦於審理時具結後證稱：000
      0000000號該支行動電話門號可以說是伊等販賣毒品所用
      之聯絡電話，沒有固定的人持用，誰有空誰就去接聽電話
      ，並跟購買毒品的人確認，98年9月14日該通0000000000
      號與0000000000號行動電話通話之譯文來看，不是由伊接
      的，看起來是由「豬仔」（即被告郭建成）所接聽，是郭
      建成接到電話後，才轉告給伊知道，購買的黃青雲（即「
      花園兄」）每次打電話來都是買固定2,000元的海洛因，
      黃青雲也有跟伊，也有跟其他人確認，如果伊接電話就是
      伊決定，別人接的就是別人決定等語（本院卷(一)第258至
      265頁參見）。故顯見0000000000號該支行動電話門號確
      為被告郭建成、李建慧、王博弘共同販賣毒品所用之聯絡
      電話之一，當天應確是由被告郭建成，接聽證人黃青雲之
      來電後，再轉告被告李建慧知悉，而被告李建慧依照過往
      之交易模式，原即知悉證人黃青雲當天是欲購買2,000元
      之第一級毒品海洛因。故被告郭建成於該日，應確有與被
      告李建慧、王博弘基於販賣第一級毒品以營利之共同犯意
      聯絡，並有實際參與、從事接聽證人黃青雲之電話，並再
      與其他被告聯繫販賣毒品事宜之構成要件行為無疑。
（四）是被告郭建成空言否認有參與該次犯行，僅屬事後卸責之
      詞，難以採信。該部分事證已臻明確，被告郭建成之販賣
      第一級毒品部分之犯行亦堪以認定。
七、按毒品危害防制條例所規定之販賣毒品罪，雖未明示「營利
    之意圖」為其犯罪構成要件，然「販賣」一語，在文義解釋
    上當然已寓含有買賤賣貴，而從中取利之意思存在。且從商
    業交易原理與一般社會觀念而言，販賣行為在通常情形下，
    仍係以牟取利益為其活動之主要誘因與目的。又政府為杜絕
    毒品氾濫，毒害人民甚深，再三宣導民眾遠離毒品、媒體報
    導既深且廣，對於禁絕毒品之政策，應為大眾所熟悉。再政
    府對於查緝施用、轉讓及販賣毒品無不嚴格執行，且販賣毒
    品罪係重罪，若無利可圖，衡情一般持有毒品者，當不致輕
    易將持有之毒品交付他人。況販賣毒品乃違法行為，非可公
    然為之，且有其獨特之販售路線及管道，亦無公定之價格，
    復可任意增減其分裝之數量，而每次買賣之價量，亦可能隨
    時依市場貨源之供需情形、交易雙方之關係深淺、資力、對
    行情之認知、查緝是否嚴緊，及購買者被查獲時供述購買對
    象之可能性風險評估等諸般事由，而異其標準，非可一概而
    論，是販賣之利得，誠非固定，而縱使販賣之人從價差或量
    差中牟利方式雖異，其意圖營利之非法販賣行為仍屬同一。
    從而，舉凡有償交易，除足以反證其確係另基於某種非圖利
    本意之關係外，通常尚難因無法查悉其販入價格，做為是否
    高價賣出之比較，諉以無營利之意思而阻卻販賣犯行之追訴
    。是本件被告李建慧、林啟瑞、坤龍、王博弘、郭建成、
    陳冠陵等人，與如附表一至六所示之證人，既無特殊情誼，
    其等分別於收受證人之金錢後，將第一、二級毒品交付予前
    揭證人，可見被告李建慧、林啟瑞、坤龍、王博弘、郭建
    成、陳冠陵等人確有如附表一至六所示之販賣第一、二級毒
    品，並從中牟利之營利意圖無疑。是本件被告李建慧、林啟
    瑞、坤龍、王博弘、郭建成、陳冠陵之上開犯行，均堪予
    認定，自應依法論科。
二、論罪科刑：
（一）被告李建慧於如附表一編號1號所為，係犯毒品危害防制
      條例第10條第1項、第2項之施用第一、二級毒品罪，於如
      附表一編號2至3所為，則各係犯毒品危害防制條例第4條
      第1項之販賣第一級毒品罪，於如附表一編號4至9號所為
      ，則各係犯毒品危害防制條例第4條第2項之販賣第二級毒
      品罪。被告李建慧於如附表一編號1號所為，為一行為同
      時觸犯數罪名，為想像競合犯，應依刑法第55條前段之規
      定，從一重之施用第一級毒品罪處斷。又其與被告王博
      弘、郭建成，於如附表一編號1號犯行間、及於與被告
      王博弘，於如附表一編號2號之犯行間，及於與被告涂
      坤龍，於如附表一編號7至9號之犯行間，因有犯意聯絡及
      行為分擔，自應分別論以共同正犯。又其所犯上開各罪間
      ，因犯意各別，行為互殊，自應予以分論併罰。
（二）被告林啟瑞於如附表二編號1號所為，係犯毒品危害防制
      條例第10條第2項之施用第二級毒品罪，於如附表二編號
      2至6號所為，則各係犯毒品危害防制條例第4條第2項之販
      賣第二級毒品罪。其所犯上開各罪間，因犯意各別，行為
      互殊，自應予以分論併罰。
（三）被告坤龍於如附表三編號1號所為，係犯毒品危害防制
      條例第10條第2項之施用第二級毒品罪，於如附表三編號
      2號所為，係犯毒品危害防制條例第11條第1項之持有第一
      級毒品罪，於如附表三編號3至4號所為，則係犯藥事法第
      83  條第1項之轉讓禁藥罪。於如附表三編號5至11號所為
      ，則各係犯毒品危害防制條例第4條第2項之販賣第二級毒
      品罪。就如附表三編號3至4號所為，原起訴意旨雖認係違
      反毒品危害防制條例第8條第2項之轉讓第二級毒品罪，惟
      按藥事法第83條第1項規定：「明知為偽藥或禁藥，而販
      賣、供應、調劑、運送、寄藏、牙保、轉讓或意圖販賣而
      陳列者，處7年以下有期徒刑，得併科新臺幣5百萬元以下
      罰金。」而毒品危害防制條例第8條則規定：「（第1項）
      轉讓第一級毒品者，處1年以上7年以下有期徒刑，得併科
      新臺幣1百萬元以下罰金。（第2項）轉讓第二級毒品者，
      處6月以上5年以下有期徒刑，得併科新臺幣70萬元以下罰
      金。（第3項）轉讓第三級毒品者，處3年以下有期徒刑，
      得併科新臺幣30萬元以下罰金。（第4項）轉讓第四級毒
      品者，處1年以下有期徒刑，得併科新臺幣10萬元以下罰
      金。（第5項）前4項之未遂犯罰之。（第6項）轉讓毒品
      達一定數量者，加重其刑至二分之一，其標準由行政院定
      之。」然行政院衛生署衛藥字第0970037760號函指出，毒
      品未必係經公告之禁藥，禁藥亦未必為毒品。故毒品危害
      防制條例與藥事法二者，並無必然之特別法與普通法關係
      。而除轉讓毒品如安非他命之數量達行政院依毒品危害防
      制條例第8條第6項規定所訂之標準，經依法加重該條第2
      項之法定刑後，較藥事法第83條第1項之法定刑為重之情
      形外，因藥事法第83條第1項係於93年4月21日修正公布，
      同年月23日施行，為毒品危害防制條例第8條第2項後法，
      且為重法。依「重法優於輕法」、「後法優於前法」等法
      理，除轉讓第一級毒品應適用毒品危害防制條例第8條第1
      項外，轉讓第二、三、四級毒品自應優先適用藥事法處斷
      （最高法院97年度台上字第3490號判決、97年度台非字第
      397號判決參照、臺灣高等法院暨所屬法院94年法律座談
      會刑事類第8號提案、臺灣高等法院暨所屬法院97年法律
      座談會刑事臨時類提案第2號、臺灣高等法院暨所屬法院
      98年法律座談會刑事類提案第16號結論參見），且本院基
      於社會基本事實相同，已於準備程序諭知被告坤龍本件
      應變更法條及告知其罪名（本院卷(一)第129頁背面參見）
      ，先此敘明。又其與被告李建慧，於如附表三編號5至7號
      之犯行間，有犯意聯絡及行為分擔，自應論以共同正犯。
      又其所犯上開各罪間，因犯意各別，行為互殊，自應予以
      分論併罰。
（四）被告王博弘於如附表四編號1至10號所為，各係犯毒品危
      害防制條例第4條第1項之販賣第一級毒品罪，於如附表四
      編號11至28所為，則各係犯毒品危害防制條例第4條第2項
      之販賣第二級毒品罪。其與被告李建慧、郭建成，於如
      附表四編號1號犯行間，及與被告李建慧，於如附表四
      編號2號犯行間，及與被告郭建成，於如附表四編號28
      號之犯行間，因各有犯意聯絡及行為分擔，自應分別論以
      共同正犯。另其所犯上開各罪間，因犯意各別，行為互殊
      ，自應予以分論併罰。
（五）被告郭建成於如附表五編號1號所為，係犯毒品危害防制
      條例第4條第1項之販賣第一級毒品罪，於如附表五編號2
      至13號所為，則各係犯毒品危害防制條例第4條第2項之販
      賣第二級毒品罪。其與被告李建慧、王博弘，於如附表
      五編號1號犯行間，及與被告王博弘，於如附表五編號2
      號犯行間，因各有犯意聯絡及行為分擔，自應分別論以共
      同正犯。另其所犯上開各罪間，因犯意各別，行為互殊，
      自應予以分論併罰。
（六）被告陳冠陵於犯罪事實六所為，則各係犯毒品危害防制
      條例第4條第2項之販賣第二級毒品罪。其所犯上開各罪間
      ，因犯意各別，行為互殊，自應予以分論併罰。
三、加重減輕事由：
（一）被告李建慧(一)前曾因施用毒品案件，經本院以96年度訴字
      第1455號判處有期徒刑10月確定，甫於97年10月31日執行
      完畢，有臺灣高等法院被告前案記錄表1份在卷可按，其
      於受徒刑執行完畢後，5年內故意再犯本件如附表所示之
      罪，均構成累犯，是除其所犯販賣第一級毒品罪之法定刑
      為死刑、無期徒刑部分依法不得加重外，餘應就有期徒刑
      及罰金刑，以及其所犯之其他各罪名部分，依法加重其刑
      。(二)又被告李建慧於犯毒品危害防制條例第4條第1項、第
      2 項之罪，於偵查及審判中均自白犯行，爰依同條例第17
      條第2項之規定，各減輕其刑。(三)又被告李建慧雖有如附
      表一所示之販賣第一級毒品之犯行，然查其每次販賣之金
      額多為2、3千元不等，並未若一般中、大盤者動輒數上萬
      元之暴利。再者，審酌被告自己亦身染毒癮，曾經法院裁
      定送觀察、勒戒及判刑確定，亦不若己身非遭毒害之人，
      卻專為牟利而販賣毒品，危害國民身心健康之毒梟惡性重
      大，是其犯罪情狀在客觀上足以引起一般人之同情，情節
      尚堪憫恕，倘處以販賣第一級毒品之法定最低刑度，仍不
      免過苛，且無從與前開毒梟之惡行有所區隔，爰就被告李
      建慧如附表一編號2至3號所示，各次販賣第一級毒品之犯
      行部分，依刑法第59條之規定，各酌減其刑，並依法先加
      而後遞減之。(四)此外，被告李建慧雖於警詢、偵查中已供
      出其毒品來源為真實姓名、年籍不詳之「文哥」，惟「文
      哥」目前尚未能查獲等情，有台南縣警察局佳里分局於99
      年6月10日1份在卷可稽（本院卷(一)第204頁參見），是尚
      無從認定被告李建慧已因供出毒品來源，因而查獲其他正
      犯或共犯，而得依上揭同條例第17條第1項之規定，減輕
      或免除其刑，均併此敘明。
（二）被告林啟瑞(一)前曾因犯詐欺案件，經本院以97年度簡字第
      1260號判處有期徒刑3月確定，甫於98年2月4日執行完畢
      ，有臺灣高等法院被告前案記錄表1份在卷可按，其於受
      徒刑執行完畢後，5年內故意再犯本件前揭所示之罪，均
      構成累犯，各應依法加重其刑。(二)又被告林啟瑞於犯毒品
      危害防制條例第4條第2項之罪，於偵查及審判中均自白犯
      行，爰依同條例第17條第2項之規定，各減輕其刑，並依
      法先加而後減之。
（三）被告坤龍(一)於犯毒品危害防制條例第4條第2項之罪，於
      偵查及審判中均自白犯行，爰依同條例第17條第2項之規
      定，各減輕其刑。(二)至於其所犯如附表三編號3至4所示之
      罪，其雖亦於偵查及審判中均自白犯行，惟對於不同刑罰
      法律間具有法規競合關係者，由法院為比較適用時，應本
      於法律整體適用不得割裂原則。實務上，於同一法律為新
      舊法比較適用時，亦本此原則（最高法院27年上字第2615
      號判例參照）。本案被告坤龍轉讓甲基安非他命之行為
      ，既發生藥事法第83條第1項與毒品危害防制條例第8條第
      2 項規定間之法規競合關係，而應優先適用較重之藥事法
      第83條第1項規定論處，縱被告坤龍於偵查及審判中均
      自白，基於法律整體適用不得割裂原則，仍不得另依修正
      後毒品危害防制條例第17條第2項之規定，減輕其刑（臺
      灣高等法院暨所屬法院98年法律座談會刑事類提案第16號
      研討結果參見），附此敘明。
（四）被告王博弘(一)於犯毒品危害防制條例第4條第1項、第2項
      之罪，於偵查及審判中均自白犯行，爰依同條例第17條第
      2項之規定，各減輕其刑。(二)又被告王博弘雖有如附表四
      所示之販賣第一級毒品之犯行，然查其每次販賣之金額多
      為500至3500元不等，並未若一般中、大盤者動輒數上萬
      元之暴利。再者，審酌被告王博弘自己亦身染毒癮，曾經
      法院裁定送觀察、勒戒及判刑確定，亦不若己身非遭毒害
      之人，卻專為牟利而販賣毒品，危害國民身心健康之毒梟
      惡性重大，是其犯罪情狀在客觀上足以引起一般人之同情
      ，情節尚堪憫恕，倘處以販賣第一級毒品之法定最低刑度
      ，仍不免過苛，且無從與前開毒梟之惡行有所區隔，爰就
      被告王博弘如附表四編號1至10所示各次販賣第一級毒品
      之犯行部分，依刑法第59條之規定，各酌減其刑，並依法
      遞減之。
（五）被告郭建成(一)於犯毒品危害防制條例第4條第2項之販賣第
      二級毒品罪部分，於偵查及審判中均自白犯行，爰依同條
      例第17條第2項之規定，各減輕其刑。(二)又被告郭建成雖
      有如附表五編號1號所示之販賣第一級毒品之犯行，然查
      其該次販賣之金額僅為2千元，並未若一般中、大盤者動
      輒數上萬元之暴利。再者，審酌被告郭建成自己亦身染毒
      癮，曾經法院裁定送觀察、勒戒，亦不若己身非遭毒害之
      人，卻專為牟利而販賣毒品，危害國民身心健康之毒梟惡
      性重大，是其犯罪情狀在客觀上足以引起一般人之同情，
      情節尚堪憫恕，倘處以販賣第一級毒品之法定最低刑度，
      仍不免過苛，且無從與前開毒梟之惡行有所區隔，爰就被
      告郭建成如附表五編號1號所示之販賣第一級毒品犯行部
      分，依刑法第59條之規定，酌減其刑。
四、量刑：
    茲審酌被告李建慧、王博弘、郭建成等人，均明知海洛因係
    屬第一級毒品，被告李建慧、林啟瑞、坤龍、王博弘、郭
    建成、陳冠陵均明知甲基安非他命係屬第二級毒品，均禁止
    持有、施用，其等卻為貪圖不法之利益，共組販毒集團，或
    單獨、或共同販賣予他人，不僅嚴重危害社會治安，並戕害
    國民身心健康，惟念及被告李建慧、林啟瑞、坤龍、王博
    弘、郭建成等人本身亦身染毒癮，有被告李建慧、林啟瑞、
    坤龍、王博弘、郭建成之臺灣高等法院被告前案紀錄表5
    份在卷可稽，復考量被告李建慧、林啟瑞、坤龍、王博弘
    、郭建成、陳冠陵等人之素行、各自販賣之對象人數、次數
    ，及其各次販賣毒品之數量、及因此所得之利益，暨考量其
    等分別於此販毒集團中之角色分工輕重，及被告李建慧、林
    啟瑞、坤龍、王博弘、郭建成（除販賣第一級毒品部分否
    認犯行外）、陳冠陵等人犯後均尚知坦承犯行，態度良好，
    被告李建慧並已積極供出毒品來源以供檢警追查，雖尚未能
    因此查獲，惟足認其非無悔意，兼衡酌其等之教育及智識程
    度，家庭及生活環境等一切情狀，各量處如主文一至六所示
    之刑，並均定其應執行之刑。
五、沒收：
（一）按查獲之第一級毒品，不問屬於犯人與否，均沒收銷燬之
      ，此毒品危害防制條例第18條第1項前段定有明文。經查
      ，本件自被告坤龍處扣得之(一)疑似第一級毒品之粉末2
      小包及(二)疑似第二級毒品之白色晶體9包，以及自被告林
      啟瑞處扣案之(三)疑似毒品之白色結晶1小包，經分別送往
      法務部調查局濫用藥物實驗室、內政部警政署刑事警察局
      、高雄市立凱旋醫院鑑定之結果，分別確認為：(一)均係含
      有第一級毒品海洛因之成分（驗後共淨重0.56公克，空包
      裝毛重0.78公克）、(二)均含有第二級毒品甲基安非他命之
      成分（驗後淨重約為20.25公克，惟依前揭之鑑定方法尚
      無法證明為純質淨重，併此說明）、(三)確含有第二級毒品
      甲基安非他命成分（驗後淨重為0.338公克），有前揭鑑
      定報告共3份在卷可稽，是上開物品不問屬於犯人與否，
      均應依毒品危害防制條例第18條第1項前段之規定，宣告
      沒收並銷燬之。至鑑驗所耗損之毒品，既已滅失，自無庸
      宣告沒收銷燬。此外，自被告林啟瑞處另扣得第三級毒品
      愷他命2包，惟單純持有第三級毒品，按毒品危害防制條
      例第18條第1項中段之規定，僅屬行政沒入銷燬之範疇，
      本院無從另行諭知沒收，併此敘明（最高法院96年台上第
      727號判決意旨可資參照）。
（二）次按供販賣毒品所用之物，應依毒品危害防制條例第19條
      第1項規定沒收，固為刑法之特別規定，採義務沒收主義
      ，但上開法條既無「不問屬於犯人與否，沒收之」之規定
      ，仍應以該物品屬於犯人所有者為限，始應予以沒收（最
      高法院95年度台上字第104、305號判決意旨參照）。故本
      件(一)自被告李建慧處扣得之門號為0000000000號SIM卡1
      張、帳冊1本等，均為被告李建慧所有，供其單獨或共同
      犯本件如附表一編號2至7號所用之販賣第一、二級毒品罪
      所用之財物，業據被告李建慧於本院審理時供承在卷，並
      有通聯紀錄1份在卷可稽，是自應依毒品危害防制條例第
      19條第1項之規定宣告沒收。現金新臺幣6,800元，被告
      李建慧於本院審理時供承為其販賣毒品所得之財物，惟究
      竟為何次販賣毒品所得伊已不復記憶等情（本院卷(二)第75
      頁參見），本院考量在何主文項下諭知沒收對於被告李建
      慧之權益尚無重大影響，且為沒收手續簡便起見，爰於如
      附表一編號4號犯行之主文項下諭知沒收，併此敘明。
      (二)自林啟瑞處所扣得之Motorola牌手機1支（不含SIM卡）
      ，為被告林啟瑞所有，供其犯本件販賣第二級毒品所用之
      財物，業據被告林啟瑞於警詢時供述在卷（警卷(十五)第189
      至190頁參見），並有通聯紀錄1份在卷可稽，其於本院審
      理時為相反之陳述，應屬時間已久記憶不清所致，是應以
      其之前於警詢時之陳述較為可採信，故前揭物品應依毒品
      危害防制條例第19條第1項之規定宣告沒收。(三)又上開物
      品既均經扣案，即無全部或一部不能沒收之問題，自勿庸
      併宣告追徵價額或以財產抵償，且因無重複沒收、抵償之
      疑慮，自無諭知「連帶」沒收必要，附此敘明（臺灣高等
      法院臺南分院97年度上訴字第950號刑事判決意旨參照）
      。
（三）再按共同正犯犯罪所得之財物為新台幣時，因係合併計算
      ，且於全部或一部不能沒收時以其財產抵償之，為避免執
      行時發生重複沒收、抵償之情形，故各共同正犯之間係採
      連帶沒收主義，於裁判時應諭知被告共同犯罪所得之財物
      應與其他共同正犯連帶沒收之（此最高法院99年度台上字
      第1791、1974、1492號判決意旨參照）。又按毒品危害防
      制條例第19條第1項規定所稱「追徵其價額」者，必限於
      所沒收之物，為金錢以外其他財物而無法沒收時，始應追
      徵其價額，使其繳納與原物相當價額。如所得財物為金錢
      而無法沒收時，應以其財產抵償之，而不發生追徵價額問
      題（最高法院93年度台上字第1218、2670、2743號等判決
      意旨參照）。經查，(一)被告李建慧部分：如附表一編號2
      所示之未扣案之販賣第一級毒品所得之財物共2,000元，
      應與共同被告王博弘、郭建成連帶沒收之，如全部或一部
      不能沒收時，以其等之財產連帶抵償之；另如附表一編號
      3  所示之未扣案之販賣第一級毒品所得之財物共3,000元
      ，應與共同被告王博弘連帶沒收之，如全部或一部不能沒
      收時，以其等之財產連帶抵償之。如附表一編號4至6所示
      （並扣除已扣案之6,800元部分）之其餘未扣案之販賣第
      二級毒品所得之財物共11,200元沒收，如全部或一部不能
      沒收時，以其財產抵償之；另如附表一編號7至9所示之未
      扣案之販賣第二級毒品所得之財物共8,500元，應與涂坤
      龍連帶沒收之，如全部或一部不能沒收時，以其等之財產
      連帶抵償之。(二)被告林啟瑞部分：未扣案之販賣第二級毒
      品所得之財物共7,500元沒收，如全部或一部不能沒收時
      ，以其財產抵償之。(三)被告坤龍部分：如附表三編號8
      至11所示之未扣案之販賣毒品所得之財物共10,500元沒收
      ，如全部或一部不能沒收時，以其財產抵償之；另如附表
      三編號5至7所示之未扣案之販賣毒品所得之財物共8,500
      元，應與李建慧連帶沒收之，如全部或一部不能沒收時，
      以其等之財產連帶抵償之。(四)被告王博弘部分：如全部或
      一部不能沒收時，應追徵其價額，或以其財產抵償之；如
      附表四編號1所示之未扣案之販賣第一級毒品所得之財物
      共2,000元，應與李建慧、郭建成連帶沒收之，如全部或
      一部不能沒收時，以其等之財產連帶抵償之；另如附表四
      編號2號所示之未扣案之販賣第一級毒品所得3000元，應
      與李建慧連帶沒收之，如全部或一部不能沒收時，以其等
      之財產連帶抵償之。另如附表四編號28號所示之未扣案之
      販賣第二級毒品所得2,000元，應與郭建成連帶沒收之，
      如全部或一部不能沒收時，以其等之財產連帶抵償之。另
      如附表四編號3至27號所示之未扣案之販賣第一級及第二
      級毒品所得之財物共新臺幣38,500元，應沒收之，如全部
      或一部不能沒收時，以其財產抵償之。(五)被告郭建成部分
      ：如附表五編號1所示之未扣案之販賣第一級毒品所得之
      財物共2,000元，應與李建慧、王博弘連帶沒收之，如全
      部或一部不能沒收時，以其等之財產連帶抵償之；另如附
      表五編號2號所示之未扣案之販賣第二級毒品所得2,000元
      ，應與王博弘連帶沒收之，如全部或一部不能沒收時，以
      其等之財產連帶抵償之。如附表五編號3至13號所示之未
      扣案之販賣第二級毒品所得之財物共22,000元，應沒收之
      ，如全部或一部不能沒收時，以其財產抵償之。(六)被告陳
      冠陵部分：如附表六編號1至2所示之未扣案之販賣第二級
      毒品所得之財物共2,000元沒收，如全部或一部不能沒收
      時，以其財產抵償之。
（四）除前揭如（一）所示已遭扣案之手機及SIM卡外，其餘
      未扣案之0000000000號門號SIM卡1張，應由被告坤龍、
      或由被告李建慧與坤龍連帶之方式沒收，如全部或一部
      不能沒收時，應追徵其價額，或以其等財產連帶抵償之；
      未扣案之0000000000號門號SIM卡1張，應在被告林啟瑞
      犯行項下諭知沒收，如全部或一部不能沒收時，應追徵其
      價額，或以其財產抵償之；未扣案之0000000000號門號
      SIM卡1張，應由被告王博弘、或由被告王博弘與被告李建
      慧連帶之方式沒收；如全部或一部不能沒收時，應追徵其
      價額，或以其等財產連帶抵償之；未扣案之0000000000
      、0000000000號門號SIM卡貳張，應由被告王博弘、或由
      被告王博弘與被告郭建成連帶之方式沒收；如全部或一部
      不能沒收時，應追徵其價額，或以其等財產連帶抵償之；
      未扣案之0000000000、0000000000、0000000000、0000
      000000號門號SIM卡共4張，則均應在被告王博弘之犯行項
      下諭知沒收，如全部或一部不能沒收時，應追徵其價額，
      或以其財產抵償之；未扣案之0000000000、0000000000
      、0000000000號門號SIM卡共3張，則除重複之0000000000
      號之部分亦應在被告郭建成之犯行項下諭知沒收外，其餘
      之部分，均應在被告郭建成之犯行項下諭知沒收，且如全
      部或一部不能沒收時，應追徵其價額，或以其財產抵償之
      ；未扣案之0000000000號門號SIM卡1張，則均應在被告
      陳冠陵之犯行項下諭知沒收，如全部或一部不能沒收時，
      應追徵其價額，或以其財產抵償之。
（五）再查，本件(一)自被告李建慧處扣得之酒精燈2個、安非他
      命吸食過濾器1個、葡萄糖1罐、海洛因殘渣袋1個、分裝
      夾鍊袋1盒、玻璃球吸食器4個、吸管杓2支，均為其所有
      、且為其分別犯施用第一級及第二級毒品罪所用、或預備
      所用之物，業據其於審理中供述在卷（本院卷(二)第75頁參
      見），爰依刑法第38條第3項、第1項第2款之規定，在其
      施用第一級及第二級毒品罪項下，宣告沒收。(二)自林啟瑞
      處所扣得之盛裝前揭第二級毒品之空外包裝袋1個（尚未
      達與前揭毒品粘結不可析離之程度）、安非他命吸食器1
      組、玻璃球1個、杓子4個等物，均為其所有，分別為供其
      施用第二級毒品所用或預備所用之物，業據其於審理中供
      述在卷（本院卷(二)第75頁參見），爰依刑法第38條第3項
      、第1項第2款之規定，在其施用第二級毒品罪項下，宣告
      沒收。(三)自被告坤龍處扣得之扣案之盛裝前揭第二級毒
      品之空外包裝袋9個（均尚未達與前揭毒品粘結不可析離
      之程度）、吸管4支、玻璃球1個、夾鏈袋60個等物，均為
      其所有，供其施用第二級毒品所用之物，業據其於審理中
      供述在卷（本院卷(二)第73至74頁參見），爰依刑法第38條
      第3項、第1項第2款之規定，在其施用第二級毒品罪項下
      ，宣告沒收。至於扣得之扣案之盛裝前揭第一級毒品之空
      外包裝袋2個（亦均尚未達與前揭毒品粘結不可析離之程
      度），乃為其所有，供其犯本件持有第一級毒品所用之物
      ，業據其於審理中供述在卷（本院卷(二)第73至74頁參見）
      ，爰依刑法第38條第3項、第1項第2款之規定，在其持有
      第一級毒品罪項下，宣告沒收。
（六）末查，除上開已諭知沒收之物品外，其餘(一)自被告李建慧
      處所扣得之手機8支，雖亦為被告李建慧所有之物，惟並
      無積極事證足資認定，上開扣案手機，為被告李建慧犯本
      罪所用、預備所用，或所得之物，上開物品復非屬違禁物
      品，爰不另為沒收之諭知。(二)自被告林啟瑞處所扣得之分
      裝夾鍊袋1批，被告林啟瑞於審理時否認為其所有之物，
      此外，另支扣案之Anycall牌手機1支（不含SIM卡），被
      告林啟瑞於警詢時否認為其所有之物（其於本院審理時為
      相反之陳述並無可採，業已如前述），以及另外經扣案之
      封口機1台、電子秤1台、電話簿1本、雖為被告林啟瑞所
      有之物，惟被告林啟瑞否認為上開物品係供其犯本罪所用
      、預備所用，或所得之物（本院卷(二)第75頁參見），復並
      無其他積極證據足認上開物品，確為供被告林啟瑞犯本罪
      所用、預備所用，或所得之物，上開物品復非屬違禁物品
      ，爰不另為沒收之諭知。(三)自被告坤龍處扣得之電子磅
      秤1台及分別為Koook、Samsung、Tatung牌之手機共3支（
      各含0000000000、0000000000、0000000000號行動電話門
      號SI  M卡各1張），被告坤龍於審理中雖自承上開物品
      均為其所有之物，惟稱電子磅秤1台係供其預備施用第一
      級毒品海洛因所用，手機共3支乃日常聯絡所用，均非屬
      供犯本罪所用、預備所用，或所得之物（本院卷(二)第73頁
      參見），此外，復查無其他積極證據足認上開物品，確為
      供被告林啟瑞犯本罪所用、預備所用，或所得之物，上開
      物品復均非屬違禁物品，爰不另為沒收之諭知。
貳、無罪部分：
一、公訴意旨略以：被告郭建成曾基於販賣第一級毒品營利之意
    圖，於99年9月8日上午11時許，由證人吳足美以其所使用之
    0000000000號行動電話，撥打0000000000號行動電話約定要
    購買第一級毒品，係先由被告郭建成接聽允諾後，再通知共
    同被告李建慧前往將第一級毒品交付予證人吳足美。因認被
    告郭建成此部分亦共同涉犯毒品危害防制條例第4條第1項之
    販賣第一級毒品之罪嫌。
二、公訴意旨認被告郭建成涉共同犯上開販賣第一級毒品之罪嫌
    ，主要係以證人吳足美於警詢、偵訊中之證詞，以及通訊監
    察譯文資為主要論據。惟訊據被告郭建成堅詞否認有何共同
    販賣第一級毒品予證人吳足美之罪嫌，辯稱：其並未接聽證
    人吳足美之購買毒品之電話。
三、按犯罪事實應依證據認定之，無證據不得認定犯罪事實；被
    告或共犯之自白，不得作為有罪判決之唯一證據，仍應調查
    其他必要之證據，以察其是否與事實相符；而不能證明被告
    犯罪者，應諭知無罪之判決，刑事訴訟法第154條第2項、第
    156條第2項及第301條第1項分別定有明文。又事實之認定，
    應憑證據，如未能發現相當證據，或證據不足以證明，自不
    能以推測或擬制之方法，以為裁判基礎（最高法院40年臺上
    字第86號判例意旨參照）；且按刑事訴訟法第161條第1項規
    定：檢察官就被告犯罪事實，應負舉證責任，並指出證明之
    方法。因此，檢察官對於起訴之犯罪事實，應負提出證據及
    說服之實質舉證責任。倘其所提出之直接證據或間接證據，
    或其所指出之證明方法，並未達到通常一般之人均不致有所
    懷疑，而得確信其為真實之程度，而有合理之懷疑存在而無
    從使事實審法院得有罪之確信時，基於無罪推定之原則，即
    應為被告無罪判決之諭知（最高法院76年臺上字第4986號、
    92年臺上字第128號判例意旨參照）。另按施用毒品者其供
    述之憑信性本不及於一般人，況施用毒品者其供出來源，因
    而破獲者，法律復規定得減輕其刑，其有為偵查機關誘導、
    或為邀輕典而為不實之陳述之可能，其供述之真實性自有合
    理之懷疑，是施用毒品者關於其向某人購買（或受讓）毒品
    之供述，必須補強證據佐證，以擔保其供述之真實性，俾貫
    徹刑事訴訟無罪推定及嚴格證明之基本原則；而關於毒品施
    用者所稱向某人購買毒品之供述，必須補強證據佐證，係指
    毒品購買者之供述縱使並無瑕疵，仍須補強證據佐證而言，
    以擔保其供述之真實性（最高法院94年度臺上字第2033號、
    96年度臺上字第1029判決意旨參照）。
四、本件經查：
（一）證人吳足美於警詢時之陳述，業經本院依法排除其對於被
      告郭建成之證據能力，故已無法採為認定被告郭建成有罪
      之證據，已如前述，先此敘明。
（二）次查，證人吳足美固於偵訊中，已明確指證其確有於99年
      9月8日上午11時許，持其所使用之0000000000號行動電話
      ，撥打0000000000號行動電話，欲向被告郭建成購買第一
      級毒品等語，固屬無誤，然證人吳足美嗣於本院審理時具
      結後證稱：伊打電話時，只知道對方不是李建慧，但聽聲
      音並無法確知與其通話之對方為誰，伊知道郭建成之綽號
      為「豬哥」，也曾經和郭建成見過一次面，但從來沒有給
      郭建成載過，只有給王博弘載過等語，之前說是郭建成接
      電話是警察告訴伊的等語（本院卷(二)第38至45頁參見），
      故其之前於偵訊時所為之證述，即當日是由被告郭建成接
      聽電話之部分，是否是因受到承辦警察之引導所為之陳述
      ，可否憑採，即非無疑。
（三）再查，於99年9月8日上午11時許，經檢警通訊監察之「
      0000000000號」行動電話，與證人吳足美所使用之000000
      0000號行動電話，所錄得之通訊內容顯示，「0000000000
      號」行動電話之持用人，表示自己不是偉仔（即被告李建
      慧），而是「那天載你的那一個」，再參照證人吳足美於
      本院審理時具結後作證所證述「伊確實從來沒有給郭建成
      載過」之證詞，應可認定接電話者確實並非被告郭建成無
      疑。
（四）至於前揭通訊監察譯文上之「內容摘要」上面記載「A（
      豬哥接聽）」等註記文字，乃辦案員警自己加註者，並非
      原始錄得之通話內容，此亦有上揭通訊監察譯文1份在卷
      可稽，是亦尚難前揭註記逕為被告郭建成不利之認定。
五、綜上所述，被告郭建成所涉上開公訴意旨所指之時、地有共
    同販賣第一級毒品予證人吳足美等，除購買毒品者即證人吳
    足美之前後不一、且有瑕疵存在之偵訊指證，以及無法確切
    證明確為被告郭建成接聽之通訊監察譯文外，別無其他之補
    強證據，可資佐證證人吳足美之前於偵訊之指證，確與事實
    相符，本院自無從認定此部分之犯罪事實確屬存在，依前揭
    法條及判例意旨所示，此部分應為無罪之諭知。
六、公訴人雖當庭聲請勘驗證人吳足美上開部分之通訊監察譯文
    （本院卷(二)第45頁參見），惟上開部分本院認事證已臻明確
    ，並無再行調查勘驗之必要，是應駁回公訴人之上開聲請，
    亦附此敘明。
據上論斷，應依刑事訴訟法第299條第1項前段、第300條、第301
條第1項，毒品危害防制條例第4條第1項、第2項、第10條第1項
、第2項、第11條第1項、第17條第2項、第18條第1項前段、第19
條第1項，藥事法第83條第1項、刑法第11條前段、第28條、第47
條第1項、第55條前段、第59條、第51條第5款、第38條第1項第2
款，判決如主文。
本案經檢察官陳竹君到庭執行職務
中    華    民    國    99    年    8     月    24    日
                  刑事第八庭  審判長法  官  洪士傑
                                    法  官  蘇碧珠
                                    法  官  林臻嫺
以上正本證明與原本無異。
如不服本判決應於收受本判決後10日內向本院提出上訴書狀，並
應敘述具體理由。如未敘述上訴理由者，應於上訴期間屆滿後20
日內向本院補提理由書狀（均須按他造當事人之人數附繕本）「
切勿逕送上級法院」。
                                    書記官  洪培綺
中    華    民    國    99    年    8     月    26    日
附錄法條
毒品危害防制條例第4條
製造、運輸、販賣第一級毒品者，處死刑或無期徒刑；處無期徒
刑者，得併科新臺幣 1 千萬元以下罰金。
製造、運輸、販賣第二級毒品者，處無期徒刑或 7 年以上有期
徒刑，得併科新臺幣 7 百萬元以下罰金。
製造、運輸、販賣第三級毒品者，處 5 年以上有期徒刑，得併
科新臺幣 5 百萬元以下罰金。
製造、運輸、販賣第四級毒品者，處 3 年以上 10 年以下有期
徒刑，得併科新臺幣 3 百萬元以下罰金。
製造、運輸、販賣專供製造或施用毒品之器具者，處 1 年以上
7 年以下有期徒刑，得併科新臺幣 1 百萬元以下罰金。
前五項之未遂犯罰之。
毒品危害防制條例第10條
施用第一級毒品者，處 6 月以上 5 年以下有期徒刑。
施用第二級毒品者，處 3 年以下有期徒刑。
毒品危害防制條例第11條
持有第一級毒品者，處 3 年以下有期徒刑、拘役或新臺幣 5 萬
元以下罰金。
持有第二級毒品者，處 2 年以下有期徒刑、拘役或新臺幣 3 萬
元以下罰金。
持有專供製造或施用第一、二級毒品之器具者，處 1 年以下有
期徒刑、拘役或新臺幣 1 萬元以下罰金。
持有毒品達一定數量者，加重其刑至二分之一，其標準由行政院
定之。
藥事法第83條
明知為偽藥或禁藥，而販賣、供應、調劑、運送、寄藏、牙保、
轉讓或意圖販賣而陳列者，處7年以下有期徒刑，得併科新臺幣
五百萬元以下罰金。
犯前項之罪，因而致人於死者，處7年以上有期徒刑，致重傷者
，處3年以上12年以下有期徒刑。
因過失犯第一項之罪者，處2年以下有期徒刑、拘役或科新臺幣
30萬元以下罰金。
第一項之未遂犯罰之。
附表一：被告李建慧部分
┌──┬──────────────┬───────┬─────────┐
│編號│施用時間、地點、毒品種類及施│主刑          │從刑              │
│    │用方式                      │              │                  │
├──┼──────────────┼───────┼─────────┤
│1   │於99年1月19日凌晨5時許，在臺│李建慧施用第一│扣案之酒精燈貳個、│
│    │南縣仁德鄉○○○街15號3樓， │級毒品，累犯，│安非他命吸食過濾器│
│    │以酒精燈燒烤玻璃球之方式，同│處有期徒刑捌月│壹個、葡萄糖壹罐、│
│    │時施用第一級毒品海洛因及第二│。            │海洛因殘渣袋壹個、│
│    │級毒品甲基安非他命1次。     │              │分裝夾鍊袋壹盒、玻│
│    │                            │              │璃球吸食器肆個、吸│
│    │                            │              │管杓貳支，均沒收。│
├──┼──────────────┼───────┼─────────┤
│2   │於98年9月14日23時許，由黃青 │李建慧共同販賣│扣案之0000000000號│
│    │雲以其所持用之0000000000號之│第一級毒品，累│門號SIM卡壹張、帳 │
│    │行動電話，先與王博弘聯絡，經│犯，處有期徒刑│冊壹本，均沒收；未│
│    │王博弘轉知李建慧之電話後，再│捌年陸月。    │扣案之販賣第一級毒│
│    │撥打0000000000號行動電話門號│              │品所得新臺幣貳仟元│
│    │，欲向李建慧購買第一級毒品，│              │，應與王博弘、郭建│
│    │惟當時接聽電話者為郭建成，經│              │成連帶沒收之，如全│
│    │郭建成接聽應允後，再聯絡李建│              │部或一部不能沒收時│
│    │慧，由李建慧前往臺南市安平區│              │，以其等之財產連帶│
│    │永華路燦坤3C量販店馬路旁，以│              │抵償之。          │
│    │2仟元之價格，販賣第一級毒品 │              │                  │
│    │海洛因1包予黃青雲。         │              │                  │
├──┼──────────────┼───────┼─────────┤
│3   │於98年9月8日11時許，由吳足美│李建慧共同販賣│扣案之帳冊壹本，沒│
│    │以其所持有之0000000000號，與│第一級毒品，累│收；未扣案之092720│
│    │當時持用之0000000000號行動電│犯，處有期徒刑│1262號門號SIM卡壹 │
│    │話門號，欲找被告李建慧購買毒│捌年陸月。    │張，應與王博弘連帶│
│    │品，惟當時電話由被告王博弘接│              │沒收；如全部或一部│
│    │聽後，再由王博弘出面至臺南市│              │不能沒收時，應追徵│
│    │安南區○○路太平橋旁，以3仟 │              │其價額，或以其等財│
│    │元之價格，販賣第一級毒品海洛│              │產連帶抵償之；另未│
│    │因1包予吳足美。             │              │扣案之販賣第一級毒│
│    │                            │              │品所得新臺幣參仟元│
│    │                            │              │，應與王博弘連帶沒│
│    │                            │              │收之，如全部或一部│
│    │                            │              │不能沒收時，以其等│
│    │                            │              │之財產連帶抵償之。│
│    │                            │              │                  │
├──┼──────────────┼───────┼─────────┤
│4   │於98年6月18日0時許，由邱美芳│李建慧販賣第二│扣案之0000000000號│
│    │持其所持用之0000000000號行動│級毒品，累犯，│門號SIM卡壹張、帳 │
│    │電話，與持用0000000000號行動│處有期徒刑肆年│冊壹本，均沒收；未│
│    │電話門號之李建慧聯繫後，二人│陸月。        │扣案之販賣第二級毒│
│    │再相約至臺南市安平區建平十七│              │品所得新臺幣壹萬貳│
│    │街「都會假期」，李建慧以1 萬│              │仟元，應沒收之，如│
│    │2仟元之價格，販賣第二級毒品 │              │全部或一部不能沒收│
│    │甲基安非他命1小包予邱美芳。 │              │時，以其財產抵償之│
│    │                            │              │。                │
├──┼──────────────┼───────┼─────────┤
│5   │於98年12月10日2時許，由李英 │李建慧販賣第二│扣案之0000000000號│
│    │慧持其所持用之0000000000號行│級毒品，累犯，│門號SIM卡壹張、帳 │
│    │動電話，與持用0000000000號行│處有期徒刑肆年│冊壹本，均沒收；未│
│    │動電話門號之李建慧聯繫後，並│陸月。        │扣案之販賣第二級毒│
│    │由李建慧前往至臺南市南區中華│              │品所得新臺幣參仟伍│
│    │西路111號前，以3仟5佰元之價 │              │佰元，應沒收之，如│
│    │格，販賣第二級毒品甲基安非他│              │全部或一部不能沒收│
│    │命1包予李英慧。             │              │時，以其財產抵償之│
│    │                            │              │。                │
├──┼──────────────┼───────┼─────────┤
│6   │於98年10月4日中午，由吳清輝 │李建慧販賣第二│扣案之0000000000號│
│    │以其所持用之0000000000號行動│級毒品，累犯，│門號SIM卡壹張、帳 │
│    │電話，與持用0000000000號行動│處有期徒刑肆年│冊壹本，均沒收；未│
│    │電話門號之李建慧聯繫後，在臺│陸月。        │扣案之販賣第二級毒│
│    │南縣永康市○○路515號前，以 │              │品所得新臺幣貳仟伍│
│    │2500元（從被告李建慧最有利之│              │佰元，應沒收之，如│
│    │計算方式）之價格，販賣第二級│              │全部或一部不能沒收│
│    │毒品甲基安非他命1包予吳清輝 │              │時，以其財產抵償之│
│    │。                          │              │。                │
├──┼──────────────┼───────┼─────────┤
│7   │於98年12月10日中午，由吳清輝│李建慧共同販賣│扣案之0000000000號│
│    │以其所持用之0000000000號行動│第二級毒品，累│門號SIM卡壹張、帳 │
│    │電話，與持用0000000000號行動│犯，處有期徒刑│冊壹本，均沒收；未│
│    │電話門號之被告李建慧聯繫後，│肆年陸月。    │扣案之販賣第二級毒│
│    │再由李建慧指示坤龍前往臺南│              │品所得新臺幣貳仟伍│
│    │縣永康市○○路515號前，並以 │              │佰元，應與坤龍連│
│    │2500元之價格，共同販賣第二級│              │帶沒收，如全部或一│
│    │毒品甲基安非他命1包予吳清輝 │              │部不能沒收時，以其│
│    │。                          │              │等之財產連帶抵償之│
│    │                            │              │。                │
├──┼──────────────┼───────┼─────────┤
│8   │於98年12月5日17時許，由郭建 │李建慧共同販賣│扣案之帳冊壹本，沒│
│    │成持其所持用之0000000000號行│第二級毒品，累│收；未扣案之098055│
│    │動電話，與持用0000000000號行│犯，處有期徒刑│8484號門號SIM卡壹 │
│    │動電話門號之坤龍聯繫後，再│肆年陸月。    │張，應與坤龍連帶│
│    │由坤龍向李建慧取得毒品後，│              │沒收，如全部或一部│
│    │再由坤龍出面至臺南縣仁德鄉│              │不能沒收時，應追徵│
│    │田厝二街15號，以3仟元之價格 │              │其價額，或以其等財│
│    │，共同販賣第二級毒品甲基安非│              │產連帶抵償之；另未│
│    │他命1包予郭建成。           │              │扣案之販賣第二級毒│
│    │                            │              │品所得新臺幣參仟元│
│    │                            │              │，應與坤龍連帶沒│
│    │                            │              │收之，如全部或一部│
│    │                            │              │不能沒收時，以其等│
│    │                            │              │之財產連帶抵償之。│
├──┼──────────────┼───────┼─────────┤
│9   │於98年12月9日2時許，由郭建成│李建慧共同販賣│扣案之帳冊壹本，沒│
│    │持其所持用之0000000000號行動│第二級毒品，累│收；未扣案之098055│
│    │電話，與持用0000000000號行動│犯，處有期徒刑│8484號門號SIM卡壹 │
│    │電話門號之被告坤龍聯繫後，│肆年陸月。    │張，應與坤龍連帶│
│    │再由被告坤龍向被告李建慧取│              │沒收；如全部或一部│
│    │得毒品後，再由被告坤龍出面│              │不能沒收時，應追徵│
│    │至臺南縣仁德鄉○○○街15號，│              │其價額，或以其等財│
│    │以3仟元之價格，共同販賣第二 │              │產連帶抵償之；另未│
│    │級毒品甲基安非他命1包予郭建 │              │扣案之販賣第二級毒│
│    │成。                        │              │品所得新臺幣參仟元│
│    │                            │              │，應與坤龍連帶沒│
│    │                            │              │收之，如全部或一部│
│    │                            │              │不能沒收時，以其等│
│    │                            │              │之財產連帶抵償之。│
└──┴──────────────┴───────┴─────────┘
附表二：被告林啟瑞部分
┌──┬──────────────┬───────┬─────────┐
│編號│施用時間、地點、毒品種類及施│主刑          │從刑              │
│    │用方式                      │              │                  │
├──┼──────────────┼───────┼─────────┤
│1   │於99年1月18日11時許，在臺南 │林啟瑞施用第二│扣案之第二級毒品甲│
│    │縣永康市○○○街57之5號6樓之│級毒品，累犯，│基安非他命（驗後淨│
│    │38，以玻璃球燒烤之方式，施用│處有期徒刑伍月│重為零點參參捌公克│
│    │第二級毒品甲基安非他命1次。 │。            │）沒收銷燬之；扣案│
│    │                            │              │之盛裝前揭毒品之空│
│    │                            │              │外包裝袋壹個、安非│
│    │                            │              │他命吸食器壹組、玻│
│    │                            │              │璃球壹個、杓子肆個│
│    │                            │              │，均沒收之。      │
├──┼──────────────┼───────┼─────────┤
│2   │於98年11月1日20時30分許，由 │林啟瑞販賣第二│扣案之MOTOROLA牌手│
│    │黃榮吉先以其所持用之0000000 │級毒品，累犯，│機（不含SIM卡）壹 │
│    │525號行動電話，與持用098364 │處有期徒刑肆年│具，沒收；未扣案之│
│    │8390號行動電話之林啟瑞聯繫後│。            │0000000000號門號  │
│    │，再由林啟瑞至臺南市東區崇德│              │SIM卡壹張，應沒收 │
│    │路全日超商前，以1仟元之價格 │              │，如全部或一部不能│
│    │，販賣第二級毒品甲基安非他命│              │沒收時，應追徵其價│
│    │1包予黃榮吉。               │              │額，或以其財產抵償│
│    │                            │              │之；另未扣案之販賣│
│    │                            │              │第二級毒品所得新臺│
│    │                            │              │幣壹仟元，應沒收之│
│    │                            │              │，如全部或一部不能│
│    │                            │              │沒收時，以其財產抵│
│    │                            │              │償之。            │
├──┼──────────────┼───────┼─────────┤
│3   │於98年11月2日5時30分許，由黃│林啟瑞販賣第二│扣案之MOTOROLA牌手│
│    │榮吉先以其所持用之0000000000│級毒品，累犯，│機（不含SIM卡）壹 │
│    │號行動電話，與持用0000000000│處有期徒刑肆年│具，沒收；未扣案之│
│    │號行動電話之林啟瑞聯繫後，再│。            │0000000000號門號  │
│    │由林啟瑞至臺南市○區○○路全│              │SIM卡壹張，應沒收 │
│    │日超商前，以1仟元之價格，販 │              │，如全部或一部不能│
│    │賣第二販毒品甲基安非他命1 包│              │沒收時，應追徵其價│
│    │予黃榮吉。                  │              │額，或以其財產抵償│
│    │                            │              │之；另未扣案之販賣│
│    │                            │              │第二級毒品所得新臺│
│    │                            │              │幣壹仟元，應沒收之│
│    │                            │              │，如全部或一部不能│
│    │                            │              │沒收時，以其財產抵│
│    │                            │              │償之。            │
├──┼──────────────┼───────┼─────────┤
│4   │於98年11月4日15時30分許，由 │林啟瑞販賣第二│扣案之MOTOROLA牌手│
│    │黃榮吉先以其所持用之0000000 │級毒品，累犯，│機（不含SIM卡）壹 │
│    │525號行動電話，與持用098364 │處有期徒刑肆年│具，沒收；未扣案之│
│    │8390號行動電話之林啟瑞聯繫後│。            │0000000000號門號  │
│    │，再由林啟瑞至臺南市東區崇德│              │SIM卡壹張，應沒收 │
│    │路全日超商前，以1仟元之價格 │              │，如全部或一部不能│
│    │，販賣第二販毒品甲基安非他命│              │沒收時，應追徵其價│
│    │1包予黃榮吉。               │              │額，或以其財產抵償│
│    │                            │              │之；另未扣案之販賣│
│    │                            │              │第二級毒品所得新臺│
│    │                            │              │幣壹仟元，應沒收之│
│    │                            │              │，如全部或一部不能│
│    │                            │              │沒收時，以其財產抵│
│    │                            │              │償之。            │
├──┼──────────────┼───────┼─────────┤
│5   │於98年11月2日5時16分許，由黃│林啟瑞販賣第二│扣案之MOTOROLA牌手│
│    │松齡以其持用之0000000000號行│級毒品，累犯，│機（不含SIM卡）壹 │
│    │動電話，與持用0000000000號行│處有期徒刑肆年│具，沒收；未扣案之│
│    │動電話之林啟瑞聯繫後，再由林│。            │0000000000號門號  │
│    │啟瑞至臺南市○區○○路全家便│              │SIM卡壹張，應沒收 │
│    │利超商前，以3仟元之價格，販 │              │，如全部或一部不能│
│    │賣第二級毒品甲基安非他命1包 │              │沒收時，應追徵其價│
│    │予黃松齡。                  │              │額，或以其財產抵償│
│    │                            │              │之；另未扣案之販賣│
│    │                            │              │第二級毒品所得新臺│
│    │                            │              │幣參仟元，應沒收之│
│    │                            │              │，如全部或一部不能│
│    │                            │              │沒收時，以其財產抵│
│    │                            │              │償之。            │
├──┼──────────────┼───────┼─────────┤
│6   │於98年11月3日19、20時許，由 │林啟瑞販賣第二│扣案之MOTOROLA牌手│
│    │黃松齡以其持用之0000000000號│級毒品，累犯，│機（不含SIM卡）壹 │
│    │行動電話，與持用0000000000號│處有期徒刑肆年│具，沒收；未扣案之│
│    │行動電話之林啟瑞聯繫後，再由│。            │0000000000號門號  │
│    │林啟瑞至臺南縣永康市○○○路│              │SIM卡壹張，應沒收 │
│    │921檳榔攤，以1仟5佰元之價格 │              │，如全部或一部不能│
│    │，販賣第二級毒品甲基安非他命│              │沒收時，應追徵其價│
│    │1包予黃松齡。               │              │額，或以其財產抵償│
│    │                            │              │之；另未扣案之販賣│
│    │                            │              │第二級毒品所得新臺│
│    │                            │              │幣壹仟伍佰元，應沒│
│    │                            │              │收之，如全部或一部│
│    │                            │              │不能沒收時，以其財│
│    │                            │              │產抵償之。        │
└──┴──────────────┴───────┴─────────┘
附表三：被告坤龍部分
┌──┬──────────────┬───────┬─────────┐
│編號│施用時間、地點及毒品種類    │主刑          │從刑              │
├──┼──────────────┼───────┼─────────┤
│1   │於99年2月26日9時許，在臺南縣│坤龍施用第二│扣案之甲基安非他命│
│    │永康市○○街197巷8弄2號之45 │級毒品，處有期│（驗後純質淨重為貳│
│    │六樓，施用第二級毒品甲基安非│徒刑肆月。    │拾點貳伍公克），均│
│    │他命1次。                   │              │沒收銷燬之；扣案之│
│    │                            │              │盛裝前揭毒品之外包│
│    │                            │              │裝袋玖個、吸管肆支│
│    │                            │              │、玻璃球壹個、夾鏈│
│    │                            │              │袋陸拾個，均沒收之│
│    │                            │              │。                │
├──┼──────────────┼───────┼─────────┤
│2   │於99年2月21日凌晨3時許，在臺│坤龍持有第一│扣案之海洛因貳包（│
│    │南縣永康市○○街197巷8弄2號 │級毒品，處有期│驗後共淨重零點伍陸│
│    │之45六樓，由何紹宇交付第一級│徒刑參月。    │公克），均沒收銷燬│
│    │毒品海洛因2包，並持有之。   │              │之。扣案之盛裝前揭│
│    │                            │              │毒品之外包裝袋貳個│
│    │                            │              │，均沒收之。      │
├──┼──────────────┼───────┼─────────┤
│3   │於99年2月農曆春節期間某日， │坤龍明知為禁│                  │
│    │在臺南縣永康市○○街197巷8弄│藥而轉讓，處有│                  │
│    │2號之45六樓，無償轉讓第二級 │期徒刑陸月。  │                  │
│    │毒品甲基安非他命予何紹宇。  │              │                  │
│    │                            │              │                  │
├──┼──────────────┼───────┼─────────┤
│4   │於99年2月21日凌晨，在臺南縣 │坤龍明知為禁│                  │
│    │永康市○○街197巷8弄2號之45 │藥而轉讓，處有│                  │
│    │六樓，無償轉讓第二級毒品甲基│期徒刑陸月。  │                  │
│    │安非他命予黃建銘。          │              │                  │
├──┼──────────────┼───────┼─────────┤
│5   │於98年12月10日中午，由吳清輝│坤龍共同販賣│扣案之0000000000號│
│    │以其所持用之0000000000號行動│第二級毒品，處│門號SIM卡壹張、帳 │
│    │電話，與持用0000000000號行動│有期徒刑參年拾│冊壹本，均沒收；未│
│    │電話門號之被告李建慧聯繫後，│月。          │扣案之販賣第二級毒│
│    │再由被告李建慧指示被告坤龍│              │品所得新臺幣貳仟伍│
│    │前往臺南縣永康市○○路515號 │              │佰元，應與李建慧連│
│    │前，以2500元之價格，共同販賣│              │帶沒收，如全部或一│
│    │第二級毒品甲基安非他命1包予 │              │部不能沒收時，以其│
│    │吳清輝。                    │              │等之財產連帶抵償之│
│    │                            │              │。                │
├──┼──────────────┼───────┼─────────┤
│6   │於98年12月5日17時許，由郭建 │坤龍共同販賣│扣案之帳冊壹本，沒│
│    │成持其所持用之0000000000號行│第二級毒品，處│收；未扣案之098055│
│    │動電話，與持用0000000000號行│有期徒刑參年拾│8484號門號SIM卡壹 │
│    │動電話門號之坤龍聯繫後，再│月。          │張，應與李建慧連帶│
│    │由坤龍向李建慧取得毒品後，│              │沒收，如全部或一部│
│    │再由坤龍出面在臺南縣仁德鄉│              │不能沒收時，應追徵│
│    │田厝二街15號，以3仟元之價格 │              │其價額，或以其等財│
│    │，販賣第二級毒品甲基安非他命│              │產連帶抵償之；另未│
│    │1包予郭建成。               │              │扣案之販賣第二級毒│
│    │                            │              │品所得新臺幣參仟元│
│    │                            │              │，應與李建慧連帶沒│
│    │                            │              │收之，如全部或一部│
│    │                            │              │不能沒收時，以其等│
│    │                            │              │之財產連帶抵償之。│
├──┼──────────────┼───────┼─────────┤
│7   │於98年12月9日2時許，由郭建成│坤龍共同販賣│扣案之帳冊壹本，沒│
│    │持其所持用之0000000000號行動│第二級毒品，處│收；未扣案之098055│
│    │電話，與持用0000000000號行動│有期徒刑參年拾│8484號門號SIM卡壹 │
│    │電話門號之坤龍聯繫後，再由│月。          │張，應與李建慧連帶│
│    │坤龍向李建慧取得毒品後，再│              │沒收；如全部或一部│
│    │由坤龍出面在臺南縣仁德鄉田│              │不能沒收時，應追徵│
│    │厝二街15號，以3仟元之價格， │              │其價額，或以其等財│
│    │販賣第二級毒品甲基安非他命1 │              │產連帶抵償之；另未│
│    │包予郭建成。                │              │扣案之販賣第二級毒│
│    │                            │              │品所得新臺幣參仟元│
│    │                            │              │，應與李建慧連帶沒│
│    │                            │              │收之，如全部或一部│
│    │                            │              │不能沒收時，以其等│
│    │                            │              │之財產連帶抵償之。│
├──┼──────────────┼───────┼─────────┤
│8   │於99年1月5日6時許，先由吳清 │坤龍販賣第二│未扣案之0000000000│
│    │輝持0000000000號行動電話與持│級毒品，處有期│號門號SIM卡壹張， │
│    │用0000000000號行動電話之坤│徒刑參年拾月。│應沒收；如全部或一│
│    │龍聯繫後，再由坤龍前往台南│              │部不能沒收時，應追│
│    │縣永康市○○路515號前，並以 │              │徵其價額，或以其財│
│    │2500元之價格，販賣第二級毒品│              │產抵償之；另未扣案│
│    │甲基安非他命1包予吳清輝。   │              │之販賣第二級毒品所│
│    │                            │              │得新臺幣貳仟伍佰元│
│    │                            │              │，應沒收之，如全部│
│    │                            │              │或一部不能沒收時，│
│    │                            │              │以其財產抵償之。  │
├──┼──────────────┼───────┼─────────┤
│9   │於99年1月5日19時56分許，先由│坤龍販賣第二│未扣案之0000000000│
│    │李英慧持0000000000號行動電話│級毒品，處有期│號門號SIM卡壹張， │
│    │與持用0000000000號行動電話之│徒刑參年拾月。│應沒收；如全部或一│
│    │坤龍聯繫後，再由坤龍前往│              │部不能沒收時，應追│
│    │臺南市○區○○○路一段全家便│              │徵其價額，或以其財│
│    │利超商前，以1仟元之價格，販 │              │產抵償之；另未扣案│
│    │賣第二級毒品甲基安非他命1包 │              │之販賣第二級毒品所│
│    │予李英慧。                  │              │得新臺幣壹仟元，應│
│    │                            │              │沒收之，如全部或一│
│    │                            │              │部不能沒收時，以其│
│    │                            │              │財產抵償之。      │
├──┼──────────────┼───────┼─────────┤
│10  │於98年12月25日晚上，先由黃明│坤龍販賣第二│未扣案之0000000000│
│    │彥持0000000000號行動電話與持│級毒品，處有期│號門號SIM卡壹張， │
│    │用0000000000號行動電話之坤│徒刑參年拾月。│應沒收；如全部或一│
│    │龍聯繫後，再由坤龍前往臺南│              │部不能沒收時，應追│
│    │市○○路187巷25號前，以3500 │              │徵其價額，或以其財│
│    │元之價格，販賣第二級毒品甲基│              │產抵償之；另未扣案│
│    │安非他命1包予黃明彥。       │              │之販賣第二級毒品所│
│    │                            │              │得新臺幣參仟伍佰元│
│    │                            │              │，應沒收之，如全部│
│    │                            │              │或一部不能沒收時，│
│    │                            │              │以其財產抵償之。  │
├──┼──────────────┼───────┼─────────┤
│11  │於99年1月5日上午8時，先由黃 │坤龍販賣第二│未扣案之0000000000│
│    │明彥持0000000000號行動電話與│級毒品，處有期│號門號SIM卡壹張， │
│    │持用0000000000號行動電話之│徒刑參年拾月。│應沒收；如全部或一│
│    │坤龍聯繫後，再由坤龍前往臺│              │部不能沒收時，應追│
│    │南市○○路187巷25號前，並以 │              │徵其價額，或以其財│
│    │3500元之價格，販賣第二級毒品│              │產抵償之；另未扣案│
│    │甲基安非他命1包予黃明彥。   │              │之販賣第二級毒品所│
│    │                            │              │得新臺幣參仟伍佰元│
│    │                            │              │，應沒收之，如全部│
│    │                            │              │或一部不能沒收時，│
│    │                            │              │以其財產抵償之。  │
└──┴──────────────┴───────┴─────────┘
附表四：被告王博弘部分
┌──┬──────────────┬───────┬─────────┐
│編號│販賣時間、地點、數量及對象  │主刑          │從刑              │
├──┼──────────────┼───────┼─────────┤
│1   │於98年9月14日23時許，由黃青 │王博弘共同販賣│扣案之0000000000號│
│    │雲以其所持用之0000000000號之│第一級毒品，處│門號SIM卡壹張、帳 │
│    │行動電話，先與王博弘聯絡，經│有期徒刑捌年貳│冊壹本，均沒收；未│
│    │王博弘轉知李建慧之電話後，再│月。          │扣案之販賣第一級毒│
│    │撥打0000000000號行動電話門號│              │品所得新臺幣貳仟元│
│    │，欲向李建慧購買第一級毒品，│              │，應與李建慧、郭建│
│    │惟當時接聽電話者為郭建成，經│              │成連帶沒收之，如全│
│    │郭建成接聽應允後，再聯絡李建│              │部或一部不能沒收時│
│    │慧，由李建慧前往臺南市安平區│              │，以其等之財產連帶│
│    │永華路燦坤3C量販店馬路旁，以│              │抵償之。          │
│    │2仟元之價格，販賣第一級毒品 │              │                  │
│    │海洛因1包予黃青雲。         │              │                  │
├──┼──────────────┼───────┼─────────┤
│2   │於98年9月8日11時許，由吳足美│王博弘共同販賣│扣案之帳冊壹本，沒│
│    │以其所持有之0000000000號行動│第一級毒品，處│收；未扣案之092720│
│    │電話，與當時持用之0000000000│有期徒刑捌年貳│1262號門號SIM卡壹 │
│    │號行動電話門號欲找李建慧購買│月。          │張，應與李建慧連帶│
│    │毒品，惟當時電話由被告王博弘│              │沒收；如全部或一部│
│    │接聽後，再由王博弘出面至臺南│              │不能沒收時，應追徵│
│    │市○○區○○路太平橋旁，以3 │              │其價額，或以其等財│
│    │仟元之價格，販賣第一級毒品海│              │產連帶抵償之；另未│
│    │洛因1包予吳足美。           │              │扣案之販賣第一級毒│
│    │                            │              │品所得新臺幣參仟元│
│    │                            │              │，應與李建慧連帶沒│
│    │                            │              │收之，如全部或一部│
│    │                            │              │不能沒收時，以其等│
│    │                            │              │之財產連帶抵償之。│
│    │                            │              │                  │
├──┼──────────────┼───────┼─────────┤
│3   │於98年8月15日16時許，由黃青 │王博弘販賣第一│未扣案之0000000000│
│    │雲以其所持用0000000000號行動│級毒品，處有期│號門號SIM卡壹張， │
│    │電話，與持用0000000000號行動│徒刑捌年貳月。│應沒收；如全部或一│
│    │電話之王博弘聯繫後，再由王博│              │部不能沒收時，應追│
│    │弘前往台南市○○區○○路燦坤│              │徵其價額，或以其財│
│    │3C 量販店旁馬路，以2仟元之價│              │產抵償之；另未扣案│
│    │格，販賣第一級毒品海洛因1包 │              │之販賣第一級毒品所│
│    │予黃青雲。                  │              │得新臺幣貳仟元，應│
│    │                            │              │沒收之，如全部或一│
│    │                            │              │部不能沒收時，以其│
│    │                            │              │財產抵償之。      │
├──┼──────────────┼───────┼─────────┤
│4   │於98年10月3日21時30分許，由 │王博弘販賣第一│未扣案之0000000000│
│    │吳足美以其所持用之0000000000│級毒品，處有期│號門號SIM卡壹張， │
│    │號行動電話，與當時持用092720│徒刑捌年貳月。│應沒收；如全部或一│
│    │1262號行動電話門號之王博弘聯│              │部不能沒收時，應追│
│    │繫後，再由王博弘出面至臺南市│              │徵其價額，或以其財│
│    │安南區○○路太平橋旁，以3仟 │              │產抵償之；另未扣案│
│    │元之價格，販賣第一級毒品海洛│              │之販賣第一級毒品所│
│    │因1包予吳足美。             │              │得新臺幣參仟元，應│
│    │                            │              │沒收之，如全部或一│
│    │                            │              │部不能沒收時，以其│
│    │                            │              │財產抵償之。      │
├──┼──────────────┼───────┼─────────┤
│5   │於99年10月14日下午8時，由吳 │王博弘販賣第一│未扣案之0000000000│
│    │足美以其所持用之0000000000號│級毒品，處有期│號門號SIM卡壹張， │
│    │行動電話，與當時持用092720  │徒刑捌年貳月。│應沒收；如全部或一│
│    │1262號行動電話門號之王博弘聯│              │部不能沒收時，應追│
│    │繫後，再由王博弘前往至臺南縣│              │徵其價額，或以其財│
│    │安定鄉港口村港口大廟前，以3 │              │產抵償之；另未扣案│
│    │仟元之價格，販賣第一級毒品海│              │之販賣第一級毒品所│
│    │洛因1包予吳足美。           │              │得新臺幣參仟元，應│
│    │                            │              │沒收之，如全部或一│
│    │                            │              │部不能沒收時，以其│
│    │                            │              │財產抵償之。      │
├──┼──────────────┼───────┼─────────┤
│6   │於98年7月12日2時40分許，由王│王博弘販賣第一│未扣案之0000000000│
│    │瑞南以其所持用之0000000000號│級毒品，處有期│號門號SIM卡壹張， │
│    │行動電話與持用0000000000號行│徒刑捌年貳月。│應沒收；如全部或一│
│    │動電話之王博弘聯繫後，再由王│              │部不能沒收時，應追│
│    │博弘前往至臺南市○○區○○路│              │徵其價額，或以其財│
│    │二段車之輪汽車百貨前，以5佰 │              │產抵償之；另未扣案│
│    │元之價格，販賣第一級毒品海洛│              │之販賣第一級毒品所│
│    │因1包予王瑞男。             │              │得新臺幣伍佰元，應│
│    │                            │              │沒收之，如全部或一│
│    │                            │              │部不能沒收時，以其│
│    │                            │              │財產抵償之。      │
├──┼──────────────┼───────┼─────────┤
│7   │於98年7月16日22時許，由王瑞 │王博弘販賣第一│未扣案之0000000000│
│    │南以其所持用之0000000000號行│級毒品，處有期│號門號SIM卡壹張， │
│    │動電話與持用0000000000號行動│徒刑捌年貳月。│應沒收；如全部或一│
│    │電話之王博弘聯繫後，再由王博│              │部不能沒收時，應追│
│    │弘前往至臺南市○○區○○路二│              │徵其價額，或以其財│
│    │段車之輪汽車百貨前，以5佰元 │              │產抵償之；另未扣案│
│    │之價格，販賣第一級毒品海洛因│              │之販賣第一級毒品所│
│    │1包予王瑞男。               │              │得新臺幣伍佰元，應│
│    │                            │              │沒收之，如全部或一│
│    │                            │              │部不能沒收時，以其│
│    │                            │              │財產抵償之。      │
├──┼──────────────┼───────┼─────────┤
│8   │於98年10月4日下午2時1分，由 │王博弘販賣第一│未扣案之0000000000│
│    │張信正以其所持用之0000000000│級毒品，處有期│號門號SIM卡壹張， │
│    │號行動電話與持用0000000000號│徒刑捌年貳月。│應沒收；如全部或一│
│    │行動電話之王博弘聯繫後，再由│              │部不能沒收時，應追│
│    │王博弘前往至台南市安平區安平│              │徵其價額，或以其財│
│    │路霸味薑母鴨，以2千元之價格 │              │產抵償之；另未扣案│
│    │，販賣第一級毒品海洛因1包予 │              │之販賣第一級毒品所│
│    │張信正。                    │              │得新臺幣貳仟元，應│
│    │                            │              │沒收之，如全部或一│
│    │                            │              │部不能沒收時，以其│
│    │                            │              │財產抵償之。      │
├──┼──────────────┼───────┼─────────┤
│9   │於98年10月5日下午5時37分，由│王博弘販賣第一│未扣案之0000000000│
│    │張信正以其所持用之0000000000│級毒品，處有期│號門號SIM卡壹張， │
│    │號行動電話與持用0000000000號│徒刑捌年貳月。│應沒收；如全部或一│
│    │行動電話之王博弘聯繫後，再由│              │部不能沒收時，應追│
│    │王博弘前往至台南市安平區安平│              │徵其價額，或以其財│
│    │路霸味薑母鴨，以1千5百元之價│              │產抵償之；另未扣案│
│    │格，販賣第一級毒品海洛因1包 │              │之販賣第一級毒品所│
│    │予張信正。                  │              │得新臺幣壹仟伍佰元│
│    │                            │              │，應沒收之，如全部│
│    │                            │              │或一部不能沒收時，│
│    │                            │              │以其財產抵償之。  │
├──┼──────────────┼───────┼─────────┤
│10  │於98年10月12日下午4時許，由 │王博弘販賣第一│未扣案之0000000000│
│    │張信正以其所持用之0000000000│級毒品，處有期│號門號SIM卡壹張， │
│    │號行動電話與持用0000000000號│徒刑捌年貳月。│應沒收；如全部或一│
│    │行動電話之王博弘聯繫後，再由│              │部不能沒收時，應追│
│    │王博弘前往至台南市安平區四草│              │徵其價額，或以其財│
│    │大橋，以3千5百元之價格，販賣│              │產抵償之；另未扣案│
│    │第一級毒品海洛因1包予張信正 │              │之販賣第一級毒品所│
│    │。                          │              │得新臺幣參仟伍佰元│
│    │                            │              │，應沒收之，如全部│
│    │                            │              │或一部不能沒收時，│
│    │                            │              │以其財產抵償之。  │
├──┼──────────────┼───────┼─────────┤
│11  │於98年8月22日23時許，由潘永 │王博弘販賣第二│未扣案之0000000000│
│    │輝以其所持用之000000000號行 │級毒品，處有期│號門號SIM卡壹張， │
│    │動電話與0000000000號行動電話│徒刑肆年貳月。│應沒收；如全部或一│
│    │之王博弘聯繫後，再由王博弘前│              │部不能沒收時，應追│
│    │往至臺南市○○區○○路車之輪│              │徵其價額，或以其財│
│    │百貨，以1仟元之價格，販賣第 │              │產抵償之；另未扣案│
│    │二級毒品甲基安非他命1包予潘 │              │之販賣第二級毒品所│
│    │永輝。                      │              │得新臺幣壹仟元，應│
│    │                            │              │沒收之，如全部或一│
│    │                            │              │部不能沒收時，以其│
│    │                            │              │財產抵償之。      │
├──┼──────────────┼───────┼─────────┤
│12  │於98年10月20日0時許，由潘永 │王博弘販賣第二│未扣案之0000000000│
│    │輝以其所持用之000000000號行 │級毒品，處有期│號門號SIM卡壹張， │
│    │動電話與0000000000號行動電話│徒刑肆年貳月。│應沒收；如全部或一│
│    │之王博弘聯繫後，再由王博弘前│              │部不能沒收時，應追│
│    │往至臺南市○○路與長榮路口，│              │徵其價額，或以其財│
│    │以2仟元之價格，販賣第二級毒 │              │產抵償之；另未扣案│
│    │品甲基安非他命1包予潘永輝。 │              │之販賣第二級毒品所│
│    │                            │              │得新臺幣貳仟元，應│
│    │                            │              │沒收之，如全部或一│
│    │                            │              │部不能沒收時，以其│
│    │                            │              │財產抵償之。      │
├──┼──────────────┼───────┼─────────┤
│13  │於98年10月4日下午3時，由陳家│王博弘販賣第二│未扣案之0000000000│
│    │祥以其所持用之0000000000號行│級毒品，處有期│號門號SIM卡壹張， │
│    │動電話與0000000000號行動電話│徒刑肆年貳月。│應沒收；如全部或一│
│    │之王博弘聯繫後，再由王博弘前│              │部不能沒收時，應追│
│    │往至臺南市○○路○段全家便利│              │徵其價額，或以其財│
│    │超商，以1仟元之價格，販賣第 │              │產抵償之；另未扣案│
│    │二級毒品甲基安非他命1包予陳 │              │之販賣第二級毒品所│
│    │家祥。                      │              │得新臺幣壹仟元，應│
│    │                            │              │沒收之，如全部或一│
│    │                            │              │部不能沒收時，以其│
│    │                            │              │財產抵償之。      │
├──┼──────────────┼───────┼─────────┤
│14  │於98年10月5日下午4時30分，由│王博弘販賣第二│未扣案之0000000000│
│    │陳家祥以其所持用之0000000000│級毒品，處有期│號門號SIM卡壹張， │
│    │號行動電話與0000000000號行動│徒刑肆年貳月。│應沒收；如全部或一│
│    │電話之王博弘聯繫後，再由王博│              │部不能沒收時，應追│
│    │弘前往至臺南市○○路○段全家│              │徵其價額，或以其財│
│    │便利超商，以1仟元之價格，販 │              │產抵償之；另未扣案│
│    │賣第二級毒品甲基安非他命1包 │              │之販賣第二級毒品所│
│    │予陳家祥。                  │              │得新臺幣壹仟元，應│
│    │                            │              │沒收之，如全部或一│
│    │                            │              │部不能沒收時，以其│
│    │                            │              │財產抵償之。      │
├──┼──────────────┼───────┼─────────┤
│15  │於98年10月8日上午10時，由陳 │王博弘販賣第二│未扣案之0000000000│
│    │家祥以其所持用之0000000000號│級毒品，處有期│號門號SIM卡壹張， │
│    │行動電話與0000000000號行動電│徒刑肆年貳月。│應沒收；如全部或一│
│    │話之王博弘聯繫後，再由王博弘│              │部不能沒收時，應追│
│    │前往至臺南市○○路○段全家便│              │徵其價額，或以其財│
│    │利超商，以1仟元之價格，販賣 │              │產抵償之；另未扣案│
│    │第二級毒品甲基安非他命1包予 │              │之販賣第二級毒品所│
│    │陳家祥。                    │              │得新臺幣壹仟元，應│
│    │                            │              │沒收之，如全部或一│
│    │                            │              │部不能沒收時，以其│
│    │                            │              │財產抵償之。      │
├──┼──────────────┼───────┼─────────┤
│16  │於98年10月7日20時40分，由涂 │王博弘販賣第二│未扣案之0000000000│
│    │瑞麟其所持用之0000000000號行│級毒品，處有期│號門號SIM卡壹張， │
│    │動電話與0000000000號行動電話│徒刑肆年貳月。│應沒收；如全部或一│
│    │之王博弘聯繫後，再由王博弘前│              │部不能沒收時，應追│
│    │往至臺南市○○路304號前，以1│              │徵其價額，或以其財│
│    │仟元之價格，販賣第二級毒品甲│              │產抵償之；另未扣案│
│    │基安非他命1包予涂瑞麟。     │              │之販賣第二級毒品所│
│    │                            │              │得新臺幣壹仟元，應│
│    │                            │              │沒收之，如全部或一│
│    │                            │              │部不能沒收時，以其│
│    │                            │              │財產抵償之。      │
├──┼──────────────┼───────┼─────────┤
│17  │於98年10月9日22時許，由涂瑞 │王博弘販賣第二│未扣案之0000000000│
│    │麟其所持用之0000000000號行動│級毒品，處有期│號門號SIM卡壹張， │
│    │電話與0000000000號行動電話之│徒刑肆年貳月。│應沒收；如全部或一│
│    │王博弘聯繫後，再由王博弘前往│              │部不能沒收時，應追│
│    │至臺南市○○○路○段315巷2弄│              │徵其價額，或以其財│
│    │13號巷口，以1仟元之價格，販 │              │產抵償之；另未扣案│
│    │賣第二級毒品甲基安非他命1包 │              │之販賣第二級毒品所│
│    │予涂瑞麟。                  │              │得新臺幣壹仟元，應│
│    │                            │              │沒收之，如全部或一│
│    │                            │              │部不能沒收時，以其│
│    │                            │              │財產抵償之。      │
├──┼──────────────┼───────┼─────────┤
│18  │於98年10月10日22時許，由涂瑞│王博弘販賣第二│未扣案之0000000000│
│    │麟以其所持用之0000000000號行│級毒品，處有期│號門號SIM卡壹張， │
│    │動電話與0000000000號行動電話│徒刑肆年貳月。│應沒收；如全部或一│
│    │之王博弘聯繫後，再由王博弘前│              │部不能沒收時，應追│
│    │往至臺南市○○○路○段315 巷│              │部不能沒收時，應追│
│    │2弄13號巷口，以1仟元之價格，│              │徵其價額，或以其財│
│    │販賣第二級毒品甲基安非他命1 │              │產抵償之；另未扣案│
│    │包予涂瑞麟。                │              │之販賣第二級毒品所│
│    │                            │              │得新臺幣壹仟元，應│
│    │                            │              │沒收之，如全部或一│
│    │                            │              │部不能沒收時，以其│
│    │                            │              │財產抵償之。      │
├──┼──────────────┼───────┼─────────┤
│19  │於98年10月21日上午1時10分， │王博弘販賣第二│未扣案之0000000000│
│    │由涂瑞麟以其所持用之00000000│級毒品，處有期│號門號SIM卡壹張， │
│    │65號行動電話與0000000000號行│徒刑肆年貳月。│應沒收；如全部或一│
│    │動電話之王博弘聯繫後，再由王│              │部不能沒收時，應追│
│    │博弘前往至臺南市○○○路○段│              │部不能沒收時，應追│
│    │315巷2弄13號巷口，以1仟元之 │              │徵其價額，或以其財│
│    │價格，販賣第二級毒品甲基安非│              │產抵償之；另未扣案│
│    │他命1包予涂瑞麟。           │              │之販賣第二級毒品所│
│    │                            │              │得新臺幣壹仟元，應│
│    │                            │              │沒收之，如全部或一│
│    │                            │              │部不能沒收時，以其│
│    │                            │              │財產抵償之。      │
├──┼──────────────┼───────┼─────────┤
│20  │於98年10月23日上午0時30分， │王博弘販賣第二│未扣案之0000000000│
│    │由涂瑞麟以其所持用之00000000│級毒品，處有期│號門號SIM卡壹張， │
│    │65號行動電話與0000000000號行│徒刑肆年貳月。│應沒收；如全部或一│
│    │動電話之王博弘聯繫後，再由王│              │部不能沒收時，應追│
│    │博弘前往至臺南市○○路304號 │              │部不能沒收時，應追│
│    │前，以3仟元之價格，販賣第二 │              │徵其價額，或以其財│
│    │級毒品甲基安非他命1包予涂瑞 │              │產抵償之；另未扣案│
│    │麟。                        │              │之販賣第二級毒品所│
│    │                            │              │得新臺幣參仟元，應│
│    │                            │              │沒收之，如全部或一│
│    │                            │              │部不能沒收時，以其│
│    │                            │              │財產抵償之。      │
├──┼──────────────┼───────┼─────────┤
│21  │於98年7月23日17時54分許，由 │王博弘販賣第二│未扣案之0000000000│
│    │王瑞男以其所持用之0000000000│級毒品，處有期│號門號SIM卡壹張， │
│    │號行動電話及00-0000000號電話│徒刑肆年貳月。│應沒收；如全部或一│
│    │與0000000000號行動電話之王博│              │部不能沒收時，應追│
│    │弘聯繫後，再由王博弘前往至臺│              │徵其價額，或以其財│
│    │南市○○路○段車之輪百貨前，│              │產抵償之；另未扣案│
│    │以1仟元之價格，販賣第二級毒 │              │之販賣第二級毒品所│
│    │品甲基安非他命1包予王瑞男。 │              │得新臺幣壹仟元，應│
│    │                            │              │沒收之，如全部或一│
│    │                            │              │部不能沒收時，以其│
│    │                            │              │財產抵償之。      │
├──┼──────────────┼───────┼─────────┤
│22  │於98年10月3日22時30分，由吳 │王博弘販賣第二│未扣案之0000000000│
│    │清輝以其所持用之0000000000  │級毒品，處有期│號門號SIM卡壹張， │
│    │號行動電話與0000000000號行動│徒刑肆年貳月。│應沒收；如全部或一│
│    │電話之王博弘聯繫後，再由王博│              │部不能沒收時，應追│
│    │弘前往至臺南市○○○路與大同│              │徵其價額，或以其財│
│    │路路口附近，以2仟5百元之價格│              │產抵償之；另未扣案│
│    │，販賣第二級毒品甲基安非他命│              │之販賣第二級毒品所│
│    │1包予吳清輝。               │              │得新臺幣貳仟伍佰元│
│    │                            │              │，應沒收之，如全部│
│    │                            │              │或一部不能沒收時，│
│    │                            │              │以其財產抵償之。  │
├──┼──────────────┼───────┼─────────┤
│23  │於98年10月4日或5日，由林啟瑞│王博弘販賣第二│未扣案之0000000000│
│    │以其所持用之0000000000號行動│級毒品，處有期│號門號SIM卡壹張， │
│    │電話與0000000000號行動電話之│徒刑肆年貳月。│應沒收；如全部或一│
│    │王博弘聯繫後，再由王博弘前往│              │部不能沒收時，應追│
│    │至臺南市○○路304號，以2仟元│              │徵其價額，或以其財│
│    │（從被告最有利之認定）之價格│              │產抵償之；另未扣案│
│    │，販賣第二級毒品甲基安非他命│              │之販賣第二級毒品所│
│    │1包予林啟瑞。               │              │得新臺幣貳仟元，應│
│    │                            │              │沒收之，如全部或一│
│    │                            │              │部不能沒收時，以其│
│    │                            │              │財產抵償之。      │
├──┼──────────────┼───────┼─────────┤
│24  │於98年10月7日18時，由李英慧 │王博弘販賣第二│未扣案之0000000000│
│    │祥以其所持用之0000000000號行│級毒品，處有期│號門號SIM卡壹張， │
│    │動電話與0000000000號行動電話│徒刑肆年貳月。│應沒收；如全部或一│
│    │之王博弘聯繫後，再由王博弘前│              │部不能沒收時，應追│
│    │往至臺南市○○○路111號前， │              │徵其價額，或以其財│
│    │以1仟元之價格，販賣第二級毒 │              │產抵償之；另未扣案│
│    │品甲基安非他命1包予李英慧。 │              │之販賣第二級毒品所│
│    │                            │              │得新臺幣壹仟元，應│
│    │                            │              │沒收之，如全部或一│
│    │                            │              │部不能沒收時，以其│
│    │                            │              │財產抵償之。      │
├──┼──────────────┼───────┼─────────┤
│25  │於98年10月9日20時10分許，由 │王博弘販賣第二│未扣案之0000000000│
│    │李英慧以其所持用之0000000000│級毒品，處有期│號門號SIM卡壹張， │
│    │號行動電話與0000000000號行動│徒刑肆年貳月。│應沒收；如全部或一│
│    │電話之王博弘聯繫後，再由王博│              │部不能沒收時，應追│
│    │弘前往至臺南市○○○路111 號│              │徵其價額，或以其財│
│    │前，以1仟元之價格，販賣第二 │              │產抵償之；另未扣案│
│    │級毒品甲基安非他命1包予李英 │              │之販賣第二級毒品所│
│    │慧。                        │              │得新臺幣壹仟元，應│
│    │                            │              │沒收之，如全部或一│
│    │                            │              │部不能沒收時，以其│
│    │                            │              │財產抵償之。      │
├──┼──────────────┼───────┼─────────┤
│26  │於98年10月10日14時50分許，由│王博弘販賣第二│未扣案之0000000000│
│    │李英慧以其所持用之0000000000│級毒品，處有期│號門號SIM卡壹張， │
│    │號行動電話與0000000000號行動│徒刑肆年貳月。│應沒收；如全部或一│
│    │電話之王博弘聯繫後，再由王博│              │部不能沒收時，應追│
│    │弘前往至臺南市○○○路111 號│              │徵其價額，或以其財│
│    │前，以1仟元之價格，販賣第二 │              │產抵償之；另未扣案│
│    │級毒品甲基安非他命1包予李英 │              │之販賣第二級毒品所│
│    │慧。                        │              │得新臺幣壹仟元，應│
│    │                            │              │沒收之，如全部或一│
│    │                            │              │部不能沒收時，以其│
│    │                            │              │財產抵償之。      │
├──┼──────────────┼───────┼─────────┤
│27  │於98年10月14日17時，由李英慧│王博弘販賣第二│未扣案之0000000000│
│    │祥以其所持用之0000000000號行│級毒品，處有期│號門號SIM卡壹張， │
│    │動電話與0000000000號行動電話│徒刑肆年貳月。│應沒收；如全部或一│
│    │之王博弘聯繫後，再由王博弘前│              │部不能沒收時，應追│
│    │往至臺南市○○○路全家便利超│              │徵其價額，或以其財│
│    │商前，以1仟元之價格，販賣第 │              │產抵償之；另未扣案│
│    │二級毒品甲基安非他命1包予李 │              │之販賣第二級毒品所│
│    │英慧。                      │              │得新臺幣壹仟元，應│
│    │                            │              │沒收之，如全部或一│
│    │                            │              │部不能沒收時，以其│
│    │                            │              │財產抵償之。      │
├──┼──────────────┼───────┼─────────┤
│28  │於98年8月11日20時38分，由潘 │王博弘共同販賣│未扣案之0000000000│
│    │永輝持其所持用之0000000000號│第二級毒品，處│、0000000000號門號│
│    │行動電話，與持用0000000000  │有期徒刑肆年貳│SIM卡共貳張，應與 │
│    │號行動電話門號之王博弘聯繫後│月。          │郭建成連帶沒收；如│
│    │，再由王博弘轉知撥打持用0955│              │全部或一部不能沒收│
│    │964423號行動電話之郭建成聯繫│              │時，應追徵其價額，│
│    │好購買毒品之事宜後，再由郭建│              │或以其等財產連帶抵│
│    │成出面前往至臺南市安平區建平│              │償之；另未扣案之販│
│    │八街翔舜汽車旅館前，以2仟元 │              │賣第二級毒品所得新│
│    │之價格，販賣第二級毒品甲基安│              │臺幣貳仟元，應與郭│
│    │非他命1包予潘永輝。         │              │建成連帶沒收之，如│
│    │                            │              │全部或一部不能沒收│
│    │                            │              │時，以其等之財產連│
│    │                            │              │帶抵償之。        │
└──┴──────────────┴───────┴─────────┘
附表五：被告郭建成部分
┌──┬──────────────┬───────┬─────────┐
│編號│販賣時間、地點、數量及對象  │主刑          │從刑              │
├──┼──────────────┼───────┼─────────┤
│1   │於98年9月14日23時許，由黃青 │郭建成共同販賣│扣案之0000000000號│
│    │雲以其所持用之0000000000號之│第一級毒品，處│門號SIM卡壹張、帳 │
│    │行動電話，先與王博弘聯絡，經│有期徒刑拾伍年│冊壹本，均沒收；未│
│    │王博弘轉知李建慧之電話後，再│陸月。        │扣案之販賣第一級毒│
│    │撥打0000000000號行動電話門號│              │品所得新臺幣貳仟元│
│    │，欲向李建慧購買第一級毒品，│              │，應與李建慧、王博│
│    │惟當時接聽電話者為郭建成，經│              │弘連帶沒收之，如全│
│    │郭建成接聽應允後，再聯絡李建│              │部或一部不能沒收時│
│    │慧，由李建慧前往臺南市安平區│              │，以其等之財產連帶│
│    │永華路燦坤3C量販店馬路旁，以│              │抵償之。          │
│    │2仟元之價格，販賣第一級毒品 │              │                  │
│    │海洛因1包予黃青雲。         │              │                  │
├──┼──────────────┼───────┼─────────┤
│2   │於98年8月11日20時38分，由潘 │郭建成共同販賣│未扣案之0000000000│
│    │永輝持其所持用之0000000000號│第二級毒品，處│、0000000000號門號│
│    │行動電話，與持用0000000000  │有期徒刑參年拾│SIM卡共貳張，應與 │
│    │號行動電話門號之王博弘聯繫後│月。          │王博弘連帶沒收；如│
│    │，再由王博弘轉知撥打持用0955│              │全部或一部不能沒收│
│    │964423號行動電話之郭建成聯繫│              │時，應追徵其價額，│
│    │好購買毒品之事宜後，再由郭建│              │或以其等財產連帶抵│
│    │成出面前往至臺南市安平區建平│              │償之；另未扣案之販│
│    │八街翔舜汽車旅館前，以2仟元 │              │賣第二級毒品所得新│
│    │之價格，販賣第二級毒品甲基安│              │臺幣貳仟元，應與王│
│    │非他命1包予潘永輝。         │              │博弘連帶沒收之，如│
│    │                            │              │全部或一部不能沒收│
│    │                            │              │時，以其等之財產連│
│    │                            │              │帶抵償之。        │
├──┼──────────────┼───────┼─────────┤
│3   │於98年8月15日22時許，由潘永 │郭建成販賣第二│未扣案之0000000000│
│    │輝持其所持用之0000000000號行│級毒品，處有期│號門號SIM卡壹張， │
│    │動電話，與持用0000000000號行│徒刑參年拾月。│應沒收；如全部或一│
│    │動電話之郭建成聯絡後，再由郭│              │部不能沒收時，應追│
│    │建成前往至臺南縣永康市奇美醫│              │徵其價額，或以其財│
│    │院永康分院陸橋下，以1仟5佰元│              │產抵償之；另未扣案│
│    │之價格，販賣第二級毒品甲基安│              │之販賣第二級毒品所│
│    │非他命1包予潘永輝。         │              │得新臺幣壹仟伍佰元│
│    │                            │              │，應沒收之，如全部│
│    │                            │              │或一部不能沒收時，│
│    │                            │              │以其財產抵償之。  │
├──┼──────────────┼───────┼─────────┤
│4   │於98年11月5日22時許，由潘永 │郭建成販賣第二│未扣案之0000000000│
│    │輝持其所持用之0000000000號行│級毒品，處有期│號門號SIM卡壹張， │
│    │動電話，與持用0000000000號行│徒刑參年拾月。│應沒收；如全部或一│
│    │動電話之郭建成聯絡後，再由郭│              │部不能沒收時，應追│
│    │建成前往至臺南縣永康市奇美醫│              │徵其價額，或以其財│
│    │院大門統一超商前，以2仟元之 │              │產抵償之；另未扣案│
│    │價格，販賣第二級毒品甲基安非│              │之販賣第二級毒品所│
│    │他命1包予潘永輝。           │              │得新臺幣貳仟元，應│
│    │                            │              │沒收之，如全部或一│
│    │                            │              │部不能沒收時，以其│
│    │                            │              │財產抵償之。      │
├──┼──────────────┼───────┼─────────┤
│5   │於98年11月9日23時許，由潘永 │郭建成販賣第二│未扣案之0000000000│
│    │輝持其所持用之0000000000號行│級毒品，處有期│號門號SIM卡壹張， │
│    │動電話，與持用0000000000號行│徒刑參年拾月。│應沒收；如全部或一│
│    │動電話之郭建成聯絡後，再由郭│              │部不能沒收時，應追│
│    │建成前往至臺南縣永康市奇美醫│              │徵其價額，或以其財│
│    │院大門統一超商前，以2仟元之 │              │產抵償之；另未扣案│
│    │價格，販賣第二級毒品甲基安非│              │之販賣第二級毒品所│
│    │他命1包予潘永輝。           │              │得新臺幣貳仟元，應│
│    │                            │              │沒收之，如全部或一│
│    │                            │              │部不能沒收時，以其│
│    │                            │              │財產抵償之。      │
├──┼──────────────┼───────┼─────────┤
│6   │於98年10月31日15時，由陳家祥│郭建成販賣第二│未扣案之0000000000│
│    │以其所持用之0000000000號行動│級毒品，處有期│號門號SIM卡壹張， │
│    │電話與0000000000號行動電話之│徒刑參年拾月。│應沒收；如全部或一│
│    │郭建成聯繫後，再由郭建成前往│              │部不能沒收時，應追│
│    │至臺南市○○街86號3樓，以1仟│              │徵其價額，或以其財│
│    │元之價格，販賣第二級毒品甲基│              │產抵償之；另未扣案│
│    │安非他命1包予陳家祥。       │              │之販賣第二級毒品所│
│    │                            │              │得新臺幣壹仟元，應│
│    │                            │              │沒收之，如全部或一│
│    │                            │              │部不能沒收時，以其│
│    │                            │              │財產抵償之。      │
├──┼──────────────┼───────┼─────────┤
│7   │於98年12月7日22時，由陳家祥 │郭建成販賣第二│未扣案之0000000000│
│    │以其所持用之0000000000號行動│級毒品，處有期│號門號SIM卡壹張， │
│    │電話與0000000000號行動電話之│徒刑參年拾月。│應沒收；如全部或一│
│    │郭建成聯繫後，再由郭建成前往│              │部不能沒收時，應追│
│    │至臺南市○○○路文具王國，以│              │徵其價額，或以其財│
│    │1仟元之價格，販賣第二級毒品 │              │產抵償之；另未扣案│
│    │甲基安非他命1包予陳家祥。   │              │之販賣第二級毒品所│
│    │                            │              │得新臺幣壹仟元，應│
│    │                            │              │沒收之，如全部或一│
│    │                            │              │部不能沒收時，以其│
│    │                            │              │財產抵償之。      │
├──┼──────────────┼───────┼─────────┤
│8   │於98年10月31日16時4分，由吳 │郭建成販賣第二│未扣案之0000000000│
│    │清輝持其所持用之0000000000號│級毒品，處有期│號門號SIM卡壹張， │
│    │行動電話，與持用0000000000號│徒刑參年拾月。│應沒收；如全部或一│
│    │行動電話之郭建成聯絡後，再由│              │部不能沒收時，應追│
│    │郭建成前往至台南市○○路515 │              │徵其價額，或以其財│
│    │號前，以2仟5佰元之價格，販賣│              │產抵償之；另未扣案│
│    │第二級毒品甲基安非他命1包予 │              │之販賣第二級毒品所│
│    │吳清輝。                    │              │得新臺幣貳仟伍佰元│
│    │                            │              │，應沒收之，如全部│
│    │                            │              │或一部不能沒收時，│
│    │                            │              │以其財產抵償之。  │
├──┼──────────────┼───────┼─────────┤
│9   │於98年11月11日19時51分，由陳│郭建成販賣第二│未扣案之0000000000│
│    │勝義持其所持用之0000000000號│級毒品，處有期│號門號SIM卡壹張， │
│    │行動電話，與持用0000000000號│徒刑參年拾月。│應沒收；如全部或一│
│    │行動電話之郭建成聯絡後，再由│              │部不能沒收時，應追│
│    │郭建成前往至台南市○○○路加│              │徵其價額，或以其財│
│    │油站，以6仟元之價格，販賣第 │              │產抵償之；另未扣案│
│    │二級毒品甲基安非他命1包予陳 │              │之販賣第二級毒品所│
│    │勝義。                      │              │得新臺幣陸仟元，應│
│    │                            │              │沒收之，如全部或一│
│    │                            │              │部不能沒收時，以其│
│    │                            │              │財產抵償之。      │
├──┼──────────────┼───────┼─────────┤
│10  │於98年10月22日3時許，由李英 │郭建成販賣第二│未扣案之0000000000│
│    │慧持其所持用之0000000000號行│級毒品，處有期│號門號SIM卡壹張， │
│    │動電話，與持用0000000000號行│徒刑參年拾月。│應沒收；如全部或一│
│    │動電話之郭建成聯絡後，再由郭│              │部不能沒收時，應追│
│    │建成前往至台南市○○○路111 │              │徵其價額，或以其財│
│    │號前，以3仟元之價格，販賣第 │              │產抵償之；另未扣案│
│    │二級毒品甲基安非他命1包予李 │              │之販賣第二級毒品所│
│    │英慧。                      │              │得新臺幣參仟元，應│
│    │                            │              │沒收之，如全部或一│
│    │                            │              │部不能沒收時，以其│
│    │                            │              │財產抵償之。      │
├──┼──────────────┼───────┼─────────┤
│11  │於98年10月31日2時50分許，由 │郭建成販賣第二│未扣案之0000000000│
│    │李英慧持其所持用之0000000000│級毒品，處有期│號門號SIM卡壹張， │
│    │號行動電話，與持用0000000000│徒刑參年拾月。│應沒收；如全部或一│
│    │號行動電話之郭建成聯絡後，再│              │部不能沒收時，應追│
│    │由郭建成前往至台南市○○○路│              │徵其價額，或以其財│
│    │111號前，以1仟元之價格，販賣│              │產抵償之；另未扣案│
│    │第二級毒品甲基安非他命1包予 │              │之販賣第二級毒品所│
│    │李英慧。                    │              │得新臺幣壹仟元，應│
│    │                            │              │沒收之，如全部或一│
│    │                            │              │部不能沒收時，以其│
│    │                            │              │財產抵償之。      │
├──┼──────────────┼───────┼─────────┤
│12  │於98年11月1日23時30分許，由 │郭建成販賣第二│未扣案之0000000000│
│    │李英慧持其所持用之0000000000│級毒品，處有期│號門號SIM卡壹張， │
│    │號行動電話，與持用0000000000│徒刑參年拾月。│應沒收；如全部或一│
│    │號行動電話之郭建成聯絡後，再│              │部不能沒收時，應追│
│    │由郭建成前往至台南市○○○路│              │徵其價額，或以其財│
│    │111號前，以1仟元之價格，販賣│              │產抵償之；另未扣案│
│    │第二級毒品甲基安非他命1包予 │              │之販賣第二級毒品所│
│    │李英慧。                    │              │得新臺幣壹仟元，應│
│    │                            │              │沒收之，如全部或一│
│    │                            │              │部不能沒收時，以其│
│    │                            │              │財產抵償之。      │
├──┼──────────────┼───────┼─────────┤
│13  │於98年11月4日4時許，由李英慧│郭建成販賣第二│未扣案之0000000000│
│    │持其所持用之0000000000號行動│級毒品，處有期│號門號SIM卡壹張， │
│    │電話，與持用0000000000號行動│徒刑參年拾月。│應沒收；如全部或一│
│    │電話之郭建成聯絡後，再由郭建│              │部不能沒收時，應追│
│    │成前往至台南市○○○路111 號│              │徵其價額，或以其財│
│    │前，以1仟元之價格，販賣第二 │              │產抵償之；另未扣案│
│    │級毒品甲基安非他命1包予李英 │              │之販賣第二級毒品所│
│    │慧。                        │              │得新臺幣壹仟元，應│
│    │                            │              │沒收之，如全部或一│
│    │                            │              │部不能沒收時，以其│
│    │                            │              │財產抵償之。      │
└──┴──────────────┴───────┴─────────┘
附表六：被告陳冠陵部分：
┌──┬──────────────┬───────┬─────────┐
│編號│販賣時間、地點、數量及對象  │主刑          │從刑              │
├──┼──────────────┼───────┼─────────┤
│1   │於98年8月12日6時許，由陳家祥│陳冠陵販賣第二│未扣案之0000000000│
│    │以其所持用之0000000000號行動│級毒品，處有期│號門號SIM卡壹張， │
│    │電話，與持用0000000000號行動│徒刑柒年肆月。│應沒收；如全部或一│
│    │電話門號之陳冠陵聯繫後，再由│              │部不能沒收時，應追│
│    │陳冠陵前往至臺南市安平區永華│              │徵其價額，或以其財│
│    │路二段全家便利超商附近，以1 │              │產抵償之；另未扣案│
│    │仟元之價格，販賣第二級毒品甲│              │之販賣第二級毒品所│
│    │基安非他命1包予陳家祥。     │              │得新臺幣壹仟元，應│
│    │                            │              │沒收之，如全部或一│
│    │                            │              │部不能沒收時，以其│
│    │                            │              │財產抵償之。      │
├──┼──────────────┼───────┼─────────┤
│2   │於98年8月14日16時許，由陳家 │陳冠陵販賣第二│未扣案之0000000000│
│    │祥以其所持用之0000000000號行│級毒品，處有期│號門號SIM卡壹張， │
│    │動電話，與持用0000000000號行│徒刑柒年肆月。│應沒收；如全部或一│
│    │動電話門號之陳冠陵聯繫後，再│              │部不能沒收時，應追│
│    │由陳冠陵前往至臺南市安平區永│              │徵其價額，或以其財│
│    │華路二段全家便利超商附近，以│              │產抵償之；另未扣案│
│    │1仟元之價格，販賣第二級毒品 │              │之販賣第二級毒品所│
│    │甲基安非他命1包予陳家祥。   │              │得新臺幣壹仟元，應│
│    │                            │              │沒收之，如全部或一│
│    │                            │              │部不能沒收時，以其│
│    │                            │              │財產抵償之。      │
└──┴──────────────┴───────┴─────────┘

司法院資訊處製作；財團法人民間司法改革基金會備份。
